appear	verbal nounالْمَصْدَر		verbal nounالْمَصْدَر		verbal nounالْمَصْدَر		verbal nounالْمَصْدَر		verbal nounالْمَصْدَر		verbal nounالْمَصْدَر		ظُهُور‎	ẓuhūr	ظُهُور‎	ẓuhūr	ظُهُور‎	ẓuhūr	ظُهُور‎	ẓuhūr	ظُهُور‎	ẓuhūr	ظُهُور‎	ẓuhūr	ظُهُور‎	ẓuhūr
appear	active participleاِسْم الْفَاعِل		active participleاِسْم الْفَاعِل		active participleاِسْم الْفَاعِل		active participleاِسْم الْفَاعِل		active participleاِسْم الْفَاعِل		active participleاِسْم الْفَاعِل		ظَاهِر‎	ẓāhir	ظَاهِر‎	ẓāhir	ظَاهِر‎	ẓāhir	ظَاهِر‎	ẓāhir	ظَاهِر‎	ẓāhir	ظَاهِر‎	ẓāhir	ظَاهِر‎	ẓāhir
appear	passive participleاِسْم الْمَفْعُول		passive participleاِسْم الْمَفْعُول		passive participleاِسْم الْمَفْعُول		passive participleاِسْم الْمَفْعُول		passive participleاِسْم الْمَفْعُول		passive participleاِسْم الْمَفْعُول		مَظْهُور‎	maẓhūr	مَظْهُور‎	maẓhūr	مَظْهُور‎	maẓhūr	مَظْهُور‎	maẓhūr	مَظْهُور‎	maẓhūr	مَظْهُور‎	maẓhūr	مَظْهُور‎	maẓhūr
appear	active voiceالْفِعْل الْمَعْلُوم		active voiceالْفِعْل الْمَعْلُوم		active voiceالْفِعْل الْمَعْلُوم		active voiceالْفِعْل الْمَعْلُوم		active voiceالْفِعْل الْمَعْلُوم		active voiceالْفِعْل الْمَعْلُوم		active voiceالْفِعْل الْمَعْلُوم		active voiceالْفِعْل الْمَعْلُوم		active voiceالْفِعْل الْمَعْلُوم		active voiceالْفِعْل الْمَعْلُوم		active voiceالْفِعْل الْمَعْلُوم		active voiceالْفِعْل الْمَعْلُوم			
appear					singularالْمُفْرَد		singularالْمُفْرَد		singularالْمُفْرَد				dualالْمُثَنَّى		dualالْمُثَنَّى				pluralالْجَمْع		pluralالْجَمْع		pluralالْجَمْع			
appear					1st personالْمُتَكَلِّم		2nd personالْمُخَاطَب		3rd personالْغَائِب				2nd personالْمُخَاطَب		3rd personالْغَائِب				1st personالْمُتَكَلِّم		2nd personالْمُخَاطَب		3rd personالْغَائِب			
appear	past (perfect) indicativeالْمَاضِي		m		ظَهَرْتُ‎	ẓahartu	ظَهَرْتَ‎	ẓaharta	ظَهَرَ	ẓahara			ظَهَرْتُمَا‎	ẓahartumā	ظَهَرَا‎	ẓaharā			ظَهَرْنَا‎	ẓaharnā	ظَهَرْتُمْ‎	ẓahartum	ظَهَرُوا‎	ẓaharū		
appear	past (perfect) indicativeالْمَاضِي		f		ظَهَرْتُ‎	ẓahartu	ظَهَرْتِ‎	ẓaharti	ظَهَرَتْ‎	ẓaharat			ظَهَرْتُمَا‎	ẓahartumā	ظَهَرَتَا‎	ẓaharatā			ظَهَرْنَا‎	ẓaharnā	ظَهَرْتُنَّ‎	ẓahartunna	ظَهَرْنَ‎	ẓaharna		
appear	non-past (imperfect) indicativeالْمُضَارِع الْمَرْفُوع		m		أَظْهَرُ‎	ʔaẓharu	تَظْهَرُ‎	taẓharu	يَظْهَرُ‎	yaẓharu			تَظْهَرَانِ‎	taẓharāni	يَظْهَرَانِ‎	yaẓharāni			نَظْهَرُ‎	naẓharu	تَظْهَرُونَ‎	taẓharūna	يَظْهَرُونَ‎	yaẓharūna		
appear	non-past (imperfect) indicativeالْمُضَارِع الْمَرْفُوع		f		أَظْهَرُ‎	ʔaẓharu	تَظْهَرِينَ‎	taẓharīna	تَظْهَرُ‎	taẓharu			تَظْهَرَانِ‎	taẓharāni	تَظْهَرَانِ‎	taẓharāni			نَظْهَرُ‎	naẓharu	تَظْهَرْنَ‎	taẓharna	يَظْهَرْنَ‎	yaẓharna		
appear	subjunctiveالْمُضَارِع الْمَنْصُوب		m		أَظْهَرَ‎	ʔaẓhara	تَظْهَرَ‎	taẓhara	يَظْهَرَ‎	yaẓhara			تَظْهَرَا‎	taẓharā	يَظْهَرَا‎	yaẓharā			نَظْهَرَ‎	naẓhara	تَظْهَرُوا‎	taẓharū	يَظْهَرُوا‎	yaẓharū		
appear	subjunctiveالْمُضَارِع الْمَنْصُوب		f		أَظْهَرَ‎	ʔaẓhara	تَظْهَرِي‎	taẓharī	تَظْهَرَ‎	taẓhara			تَظْهَرَا‎	taẓharā	تَظْهَرَا‎	taẓharā			نَظْهَرَ‎	naẓhara	تَظْهَرْنَ‎	taẓharna	يَظْهَرْنَ‎	yaẓharna		
appear	jussiveالْمُضَارِع الْمَجْزُوم		m		أَظْهَرْ‎	ʔaẓhar	تَظْهَرْ‎	taẓhar	يَظْهَرْ‎	yaẓhar			تَظْهَرَا‎	taẓharā	يَظْهَرَا‎	yaẓharā			نَظْهَرْ‎	naẓhar	تَظْهَرُوا‎	taẓharū	يَظْهَرُوا‎	yaẓharū		
appear	jussiveالْمُضَارِع الْمَجْزُوم		f		أَظْهَرْ‎	ʔaẓhar	تَظْهَرِي‎	taẓharī	تَظْهَرْ‎	taẓhar			تَظْهَرَا‎	taẓharā	تَظْهَرَا‎	taẓharā			نَظْهَرْ‎	naẓhar	تَظْهَرْنَ‎	taẓharna	يَظْهَرْنَ‎	yaẓharna		
appear	imperativeالْأَمْر		m				اِظْهَرْ‎	iẓhar					اِظْهَرَا‎	iẓharā							اِظْهَرُوا‎	iẓharū				
appear	imperativeالْأَمْر		f				اِظْهَرِي‎	iẓharī					اِظْهَرَا‎	iẓharā							اِظْهَرْنَ‎	iẓharna				
appear	passive voiceالْفِعْل الْمَجْهُول		passive voiceالْفِعْل الْمَجْهُول		passive voiceالْفِعْل الْمَجْهُول		passive voiceالْفِعْل الْمَجْهُول		passive voiceالْفِعْل الْمَجْهُول		passive voiceالْفِعْل الْمَجْهُول		passive voiceالْفِعْل الْمَجْهُول		passive voiceالْفِعْل الْمَجْهُول		passive voiceالْفِعْل الْمَجْهُول		passive voiceالْفِعْل الْمَجْهُول		passive voiceالْفِعْل الْمَجْهُول		passive voiceالْفِعْل الْمَجْهُول			
appear					singularالْمُفْرَد		singularالْمُفْرَد		singularالْمُفْرَد				dualالْمُثَنَّى		dualالْمُثَنَّى				pluralالْجَمْع		pluralالْجَمْع		pluralالْجَمْع			
appear					1st personالْمُتَكَلِّم		2nd personالْمُخَاطَب		3rd personالْغَائِب				2nd personالْمُخَاطَب		3rd personالْغَائِب				1st personالْمُتَكَلِّم		2nd personالْمُخَاطَب		3rd personالْغَائِب			
appear	past (perfect) indicativeالْمَاضِي		m		ظُهِرْتُ‎	ẓuhirtu	ظُهِرْتَ‎	ẓuhirta	ظُهِرَ	ẓuhira			ظُهِرْتُمَا‎	ẓuhirtumā	ظُهِرَا‎	ẓuhirā			ظُهِرْنَا‎	ẓuhirnā	ظُهِرْتُمْ‎	ẓuhirtum	ظُهِرُوا‎	ẓuhirū		
appear	past (perfect) indicativeالْمَاضِي		f		ظُهِرْتُ‎	ẓuhirtu	ظُهِرْتِ‎	ẓuhirti	ظُهِرَتْ‎	ẓuhirat			ظُهِرْتُمَا‎	ẓuhirtumā	ظُهِرَتَا‎	ẓuhiratā			ظُهِرْنَا‎	ẓuhirnā	ظُهِرْتُنَّ‎	ẓuhirtunna	ظُهِرْنَ‎	ẓuhirna		
appear	non-past (imperfect) indicativeالْمُضَارِع الْمَرْفُوع		m		أُظْهَرُ‎	ʔuẓharu	تُظْهَرُ‎	tuẓharu	يُظْهَرُ‎	yuẓharu			تُظْهَرَانِ‎	tuẓharāni	يُظْهَرَانِ‎	yuẓharāni			نُظْهَرُ‎	nuẓharu	تُظْهَرُونَ‎	tuẓharūna	يُظْهَرُونَ‎	yuẓharūna		
appear	non-past (imperfect) indicativeالْمُضَارِع الْمَرْفُوع		f		أُظْهَرُ‎	ʔuẓharu	تُظْهَرِينَ‎	tuẓharīna	تُظْهَرُ‎	tuẓharu			تُظْهَرَانِ‎	tuẓharāni	تُظْهَرَانِ‎	tuẓharāni			نُظْهَرُ‎	nuẓharu	تُظْهَرْنَ‎	tuẓharna	يُظْهَرْنَ‎	yuẓharna		
appear	subjunctiveالْمُضَارِع الْمَنْصُوب		m		أُظْهَرَ‎	ʔuẓhara	تُظْهَرَ‎	tuẓhara	يُظْهَرَ‎	yuẓhara			تُظْهَرَا‎	tuẓharā	يُظْهَرَا‎	yuẓharā			نُظْهَرَ‎	nuẓhara	تُظْهَرُوا‎	tuẓharū	يُظْهَرُوا‎	yuẓharū		
appear	subjunctiveالْمُضَارِع الْمَنْصُوب		f		أُظْهَرَ‎	ʔuẓhara	تُظْهَرِي‎	tuẓharī	تُظْهَرَ‎	tuẓhara			تُظْهَرَا‎	tuẓharā	تُظْهَرَا‎	tuẓharā			نُظْهَرَ‎	nuẓhara	تُظْهَرْنَ‎	tuẓharna	يُظْهَرْنَ‎	yuẓharna		
appear	jussiveالْمُضَارِع الْمَجْزُوم		m		أُظْهَرْ‎	ʔuẓhar	تُظْهَرْ‎	tuẓhar	يُظْهَرْ‎	yuẓhar			تُظْهَرَا‎	tuẓharā	يُظْهَرَا‎	yuẓharā			نُظْهَرْ‎	nuẓhar	تُظْهَرُوا‎	tuẓharū	يُظْهَرُوا‎	yuẓharū		
appear	jussiveالْمُضَارِع الْمَجْزُوم		f		أُظْهَرْ‎	ʔuẓhar	تُظْهَرِي‎	tuẓharī	تُظْهَرْ‎	tuẓhar			تُظْهَرَا‎	tuẓharā	تُظْهَرَا‎	tuẓharā			نُظْهَرْ‎	nuẓhar	تُظْهَرْنَ‎	tuẓharna	يُظْهَرْنَ‎	yuẓharna		
appear	verbal nounالْمَصْدَر		verbal nounالْمَصْدَر		verbal nounالْمَصْدَر		verbal nounالْمَصْدَر		verbal nounالْمَصْدَر		verbal nounالْمَصْدَر		تَظْهِير‎	taẓhīr	تَظْهِير‎	taẓhīr	تَظْهِير‎	taẓhīr	تَظْهِير‎	taẓhīr	تَظْهِير‎	taẓhīr	تَظْهِير‎	taẓhīr	تَظْهِير‎	taẓhīr
appear	active participleاِسْم الْفَاعِل		active participleاِسْم الْفَاعِل		active participleاِسْم الْفَاعِل		active participleاِسْم الْفَاعِل		active participleاِسْم الْفَاعِل		active participleاِسْم الْفَاعِل		مُظَهِّر‎	muẓahhir	مُظَهِّر‎	muẓahhir	مُظَهِّر‎	muẓahhir	مُظَهِّر‎	muẓahhir	مُظَهِّر‎	muẓahhir	مُظَهِّر‎	muẓahhir	مُظَهِّر‎	muẓahhir
appear	passive participleاِسْم الْمَفْعُول		passive participleاِسْم الْمَفْعُول		passive participleاِسْم الْمَفْعُول		passive participleاِسْم الْمَفْعُول		passive participleاِسْم الْمَفْعُول		passive participleاِسْم الْمَفْعُول		مُظَهَّر‎	muẓahhar	مُظَهَّر‎	muẓahhar	مُظَهَّر‎	muẓahhar	مُظَهَّر‎	muẓahhar	مُظَهَّر‎	muẓahhar	مُظَهَّر‎	muẓahhar	مُظَهَّر‎	muẓahhar
appear	active voiceالْفِعْل الْمَعْلُوم		active voiceالْفِعْل الْمَعْلُوم		active voiceالْفِعْل الْمَعْلُوم		active voiceالْفِعْل الْمَعْلُوم		active voiceالْفِعْل الْمَعْلُوم		active voiceالْفِعْل الْمَعْلُوم		active voiceالْفِعْل الْمَعْلُوم		active voiceالْفِعْل الْمَعْلُوم		active voiceالْفِعْل الْمَعْلُوم		active voiceالْفِعْل الْمَعْلُوم		active voiceالْفِعْل الْمَعْلُوم		active voiceالْفِعْل الْمَعْلُوم			
appear					singularالْمُفْرَد		singularالْمُفْرَد		singularالْمُفْرَد				dualالْمُثَنَّى		dualالْمُثَنَّى				pluralالْجَمْع		pluralالْجَمْع		pluralالْجَمْع			
appear					1st personالْمُتَكَلِّم		2nd personالْمُخَاطَب		3rd personالْغَائِب				2nd personالْمُخَاطَب		3rd personالْغَائِب				1st personالْمُتَكَلِّم		2nd personالْمُخَاطَب		3rd personالْغَائِب			
appear	past (perfect) indicativeالْمَاضِي		m		ظَهَّرْتُ‎	ẓahhartu	ظَهَّرْتَ‎	ẓahharta	ظَهَّرَ	ẓahhara			ظَهَّرْتُمَا‎	ẓahhartumā	ظَهَّرَا‎	ẓahharā			ظَهَّرْنَا‎	ẓahharnā	ظَهَّرْتُمْ‎	ẓahhartum	ظَهَّرُوا‎	ẓahharū		
appear	past (perfect) indicativeالْمَاضِي		f		ظَهَّرْتُ‎	ẓahhartu	ظَهَّرْتِ‎	ẓahharti	ظَهَّرَتْ‎	ẓahharat			ظَهَّرْتُمَا‎	ẓahhartumā	ظَهَّرَتَا‎	ẓahharatā			ظَهَّرْنَا‎	ẓahharnā	ظَهَّرْتُنَّ‎	ẓahhartunna	ظَهَّرْنَ‎	ẓahharna		
appear	non-past (imperfect) indicativeالْمُضَارِع الْمَرْفُوع		m		أُظَهِّرُ‎	ʔuẓahhiru	تُظَهِّرُ‎	tuẓahhiru	يُظَهِّرُ‎	yuẓahhiru			تُظَهِّرَانِ‎	tuẓahhirāni	يُظَهِّرَانِ‎	yuẓahhirāni			نُظَهِّرُ‎	nuẓahhiru	تُظَهِّرُونَ‎	tuẓahhirūna	يُظَهِّرُونَ‎	yuẓahhirūna		
appear	non-past (imperfect) indicativeالْمُضَارِع الْمَرْفُوع		f		أُظَهِّرُ‎	ʔuẓahhiru	تُظَهِّرِينَ‎	tuẓahhirīna	تُظَهِّرُ‎	tuẓahhiru			تُظَهِّرَانِ‎	tuẓahhirāni	تُظَهِّرَانِ‎	tuẓahhirāni			نُظَهِّرُ‎	nuẓahhiru	تُظَهِّرْنَ‎	tuẓahhirna	يُظَهِّرْنَ‎	yuẓahhirna		
appear	subjunctiveالْمُضَارِع الْمَنْصُوب		m		أُظَهِّرَ‎	ʔuẓahhira	تُظَهِّرَ‎	tuẓahhira	يُظَهِّرَ‎	yuẓahhira			تُظَهِّرَا‎	tuẓahhirā	يُظَهِّرَا‎	yuẓahhirā			نُظَهِّرَ‎	nuẓahhira	تُظَهِّرُوا‎	tuẓahhirū	يُظَهِّرُوا‎	yuẓahhirū		
appear	subjunctiveالْمُضَارِع الْمَنْصُوب		f		أُظَهِّرَ‎	ʔuẓahhira	تُظَهِّرِي‎	tuẓahhirī	تُظَهِّرَ‎	tuẓahhira			تُظَهِّرَا‎	tuẓahhirā	تُظَهِّرَا‎	tuẓahhirā			نُظَهِّرَ‎	nuẓahhira	تُظَهِّرْنَ‎	tuẓahhirna	يُظَهِّرْنَ‎	yuẓahhirna		
appear	jussiveالْمُضَارِع الْمَجْزُوم		m		أُظَهِّرْ‎	ʔuẓahhir	تُظَهِّرْ‎	tuẓahhir	يُظَهِّرْ‎	yuẓahhir			تُظَهِّرَا‎	tuẓahhirā	يُظَهِّرَا‎	yuẓahhirā			نُظَهِّرْ‎	nuẓahhir	تُظَهِّرُوا‎	tuẓahhirū	يُظَهِّرُوا‎	yuẓahhirū		
appear	jussiveالْمُضَارِع الْمَجْزُوم		f		أُظَهِّرْ‎	ʔuẓahhir	تُظَهِّرِي‎	tuẓahhirī	تُظَهِّرْ‎	tuẓahhir			تُظَهِّرَا‎	tuẓahhirā	تُظَهِّرَا‎	tuẓahhirā			نُظَهِّرْ‎	nuẓahhir	تُظَهِّرْنَ‎	tuẓahhirna	يُظَهِّرْنَ‎	yuẓahhirna		
appear	imperativeالْأَمْر		m				ظَهِّرْ	ẓahhir					ظَهِّرَا‎	ẓahhirā							ظَهِّرُوا‎	ẓahhirū				
appear	imperativeالْأَمْر		f				ظَهِّرِي‎	ẓahhirī					ظَهِّرَا‎	ẓahhirā							ظَهِّرْنَ‎	ẓahhirna				
appear	passive voiceالْفِعْل الْمَجْهُول		passive voiceالْفِعْل الْمَجْهُول		passive voiceالْفِعْل الْمَجْهُول		passive voiceالْفِعْل الْمَجْهُول		passive voiceالْفِعْل الْمَجْهُول		passive voiceالْفِعْل الْمَجْهُول		passive voiceالْفِعْل الْمَجْهُول		passive voiceالْفِعْل الْمَجْهُول		passive voiceالْفِعْل الْمَجْهُول		passive voiceالْفِعْل الْمَجْهُول		passive voiceالْفِعْل الْمَجْهُول		passive voiceالْفِعْل الْمَجْهُول			
appear					singularالْمُفْرَد		singularالْمُفْرَد		singularالْمُفْرَد				dualالْمُثَنَّى		dualالْمُثَنَّى				pluralالْجَمْع		pluralالْجَمْع		pluralالْجَمْع			
appear					1st personالْمُتَكَلِّم		2nd personالْمُخَاطَب		3rd personالْغَائِب				2nd personالْمُخَاطَب		3rd personالْغَائِب				1st personالْمُتَكَلِّم		2nd personالْمُخَاطَب		3rd personالْغَائِب			
appear	past (perfect) indicativeالْمَاضِي		m		ظُهِّرْتُ‎	ẓuhhirtu	ظُهِّرْتَ‎	ẓuhhirta	ظُهِّرَ	ẓuhhira			ظُهِّرْتُمَا‎	ẓuhhirtumā	ظُهِّرَا‎	ẓuhhirā			ظُهِّرْنَا‎	ẓuhhirnā	ظُهِّرْتُمْ‎	ẓuhhirtum	ظُهِّرُوا‎	ẓuhhirū		
appear	past (perfect) indicativeالْمَاضِي		f		ظُهِّرْتُ‎	ẓuhhirtu	ظُهِّرْتِ‎	ẓuhhirti	ظُهِّرَتْ‎	ẓuhhirat			ظُهِّرْتُمَا‎	ẓuhhirtumā	ظُهِّرَتَا‎	ẓuhhiratā			ظُهِّرْنَا‎	ẓuhhirnā	ظُهِّرْتُنَّ‎	ẓuhhirtunna	ظُهِّرْنَ‎	ẓuhhirna		
appear	non-past (imperfect) indicativeالْمُضَارِع الْمَرْفُوع		m		أُظَهَّرُ‎	ʔuẓahharu	تُظَهَّرُ‎	tuẓahharu	يُظَهَّرُ‎	yuẓahharu			تُظَهَّرَانِ‎	tuẓahharāni	يُظَهَّرَانِ‎	yuẓahharāni			نُظَهَّرُ‎	nuẓahharu	تُظَهَّرُونَ‎	tuẓahharūna	يُظَهَّرُونَ‎	yuẓahharūna		
appear	non-past (imperfect) indicativeالْمُضَارِع الْمَرْفُوع		f		أُظَهَّرُ‎	ʔuẓahharu	تُظَهَّرِينَ‎	tuẓahharīna	تُظَهَّرُ‎	tuẓahharu			تُظَهَّرَانِ‎	tuẓahharāni	تُظَهَّرَانِ‎	tuẓahharāni			نُظَهَّرُ‎	nuẓahharu	تُظَهَّرْنَ‎	tuẓahharna	يُظَهَّرْنَ‎	yuẓahharna		
appear	subjunctiveالْمُضَارِع الْمَنْصُوب		m		أُظَهَّرَ‎	ʔuẓahhara	تُظَهَّرَ‎	tuẓahhara	يُظَهَّرَ‎	yuẓahhara			تُظَهَّرَا‎	tuẓahharā	يُظَهَّرَا‎	yuẓahharā			نُظَهَّرَ‎	nuẓahhara	تُظَهَّرُوا‎	tuẓahharū	يُظَهَّرُوا‎	yuẓahharū		
appear	subjunctiveالْمُضَارِع الْمَنْصُوب		f		أُظَهَّرَ‎	ʔuẓahhara	تُظَهَّرِي‎	tuẓahharī	تُظَهَّرَ‎	tuẓahhara			تُظَهَّرَا‎	tuẓahharā	تُظَهَّرَا‎	tuẓahharā			نُظَهَّرَ‎	nuẓahhara	تُظَهَّرْنَ‎	tuẓahharna	يُظَهَّرْنَ‎	yuẓahharna		
appear	jussiveالْمُضَارِع الْمَجْزُوم		m		أُظَهَّرْ‎	ʔuẓahhar	تُظَهَّرْ‎	tuẓahhar	يُظَهَّرْ‎	yuẓahhar			تُظَهَّرَا‎	tuẓahharā	يُظَهَّرَا‎	yuẓahharā			نُظَهَّرْ‎	nuẓahhar	تُظَهَّرُوا‎	tuẓahharū	يُظَهَّرُوا‎	yuẓahharū		
appear	jussiveالْمُضَارِع الْمَجْزُوم		f		أُظَهَّرْ‎	ʔuẓahhar	تُظَهَّرِي‎	tuẓahharī	تُظَهَّرْ‎	tuẓahhar			تُظَهَّرَا‎	tuẓahharā	تُظَهَّرَا‎	tuẓahharā			نُظَهَّرْ‎	nuẓahhar	تُظَهَّرْنَ‎	tuẓahharna	يُظَهَّرْنَ‎	yuẓahharna		
be-inherently	verbal nounsالْمَصَادِر				verbal nounsالْمَصَادِر				verbal nounsالْمَصَادِر				verbal nounsالْمَصَادِر				verbal nounsالْمَصَادِر				verbal nounsالْمَصَادِر				كَوْن‎ or كِيَان‎ or كَيْنُونَة‎ or  or 	kawn	kiyān	kaynūna	كَوْن‎ or كِيَان‎ or كَيْنُونَة‎ or  or 	kawn	kiyān	kaynūna	كَوْن‎ or كِيَان‎ or كَيْنُونَة‎ or  or 	kawn	kiyān	kaynūna	كَوْن‎ or كِيَان‎ or كَيْنُونَة‎ or  or 	kawn	kiyān	kaynūna	كَوْن‎ or كِيَان‎ or كَيْنُونَة‎ or  or 	kawn	kiyān	kaynūna	كَوْن‎ or كِيَان‎ or كَيْنُونَة‎ or  or 	kawn	kiyān	kaynūna	كَوْن‎ or كِيَان‎ or كَيْنُونَة‎ or  or 	kawn	kiyān	kaynūna
be-inherently	active participleاِسْم الْفَاعِل				active participleاِسْم الْفَاعِل				active participleاِسْم الْفَاعِل				active participleاِسْم الْفَاعِل				active participleاِسْم الْفَاعِل				active participleاِسْم الْفَاعِل				كَائِن‎	kāʔin			كَائِن‎	kāʔin			كَائِن‎	kāʔin			كَائِن‎	kāʔin			كَائِن‎	kāʔin			كَائِن‎	kāʔin			كَائِن‎	kāʔin		
be-inherently	active voiceالْفِعْل الْمَعْلُوم				active voiceالْفِعْل الْمَعْلُوم				active voiceالْفِعْل الْمَعْلُوم				active voiceالْفِعْل الْمَعْلُوم				active voiceالْفِعْل الْمَعْلُوم				active voiceالْفِعْل الْمَعْلُوم				active voiceالْفِعْل الْمَعْلُوم				active voiceالْفِعْل الْمَعْلُوم				active voiceالْفِعْل الْمَعْلُوم				active voiceالْفِعْل الْمَعْلُوم				active voiceالْفِعْل الْمَعْلُوم				active voiceالْفِعْل الْمَعْلُوم							
be-inherently									singularالْمُفْرَد				singularالْمُفْرَد				singularالْمُفْرَد								dualالْمُثَنَّى				dualالْمُثَنَّى								pluralالْجَمْع				pluralالْجَمْع				pluralالْجَمْع							
be-inherently									1st personالْمُتَكَلِّم				2nd personالْمُخَاطَب				3rd personالْغَائِب								2nd personالْمُخَاطَب				3rd personالْغَائِب								1st personالْمُتَكَلِّم				2nd personالْمُخَاطَب				3rd personالْغَائِب							
be-inherently	past (perfect) indicativeالْمَاضِي				m				كُنْتُ‎	kuntu			كُنْتَ‎	kunta			كَانَ	kāna							كُنْتُمَا‎	kuntumā			كَانَا‎	kānā							كُنَّا‎	kunnā			كُنْتُمْ‎	kuntum			كَانُوا‎	kānū						
be-inherently	past (perfect) indicativeالْمَاضِي				f				كُنْتُ‎	kuntu			كُنْتِ‎	kunti			كَانَتْ‎	kānat							كُنْتُمَا‎	kuntumā			كَانَتَا‎	kānatā							كُنَّا‎	kunnā			كُنْتُنَّ‎	kuntunna			كُنَّ‎	kunna						
be-inherently	non-past (imperfect) indicativeالْمُضَارِع الْمَرْفُوع				m				أَكُونُ‎	ʔakūnu			تَكُونُ‎	takūnu			يَكُونُ‎	yakūnu							تَكُونَانِ‎	takūnāni			يَكُونَانِ‎	yakūnāni							نَكُونُ‎	nakūnu			تَكُونُونَ‎	takūnūna			يَكُونُونَ‎	yakūnūna						
be-inherently	non-past (imperfect) indicativeالْمُضَارِع الْمَرْفُوع				f				أَكُونُ‎	ʔakūnu			تَكُونِينَ‎	takūnīna			تَكُونُ‎	takūnu							تَكُونَانِ‎	takūnāni			تَكُونَانِ‎	takūnāni							نَكُونُ‎	nakūnu			تَكُنَّ‎	takunna			يَكُنَّ‎	yakunna						
be-inherently	subjunctiveالْمُضَارِع الْمَنْصُوب				m				أَكُونَ‎	ʔakūna			تَكُونَ‎	takūna			يَكُونَ‎	yakūna							تَكُونَا‎	takūnā			يَكُونَا‎	yakūnā							نَكُونَ‎	nakūna			تَكُونُوا‎	takūnū			يَكُونُوا‎	yakūnū						
be-inherently	subjunctiveالْمُضَارِع الْمَنْصُوب				f				أَكُونَ‎	ʔakūna			تَكُونِي‎	takūnī			تَكُونَ‎	takūna							تَكُونَا‎	takūnā			تَكُونَا‎	takūnā							نَكُونَ‎	nakūna			تَكُنَّ‎	takunna			يَكُنَّ‎	yakunna						
be-inherently	jussiveالْمُضَارِع الْمَجْزُوم				m				أَكُنْ‎	ʔakun			تَكُنْ‎	takun			يَكُنْ‎	yakun							تَكُونَا‎	takūnā			يَكُونَا‎	yakūnā							نَكُنْ‎	nakun			تَكُونُوا‎	takūnū			يَكُونُوا‎	yakūnū						
be-inherently	jussiveالْمُضَارِع الْمَجْزُوم				f				أَكُنْ‎	ʔakun			تَكُونِي‎	takūnī			تَكُنْ‎	takun							تَكُونَا‎	takūnā			تَكُونَا‎	takūnā							نَكُنْ‎	nakun			تَكُنَّ‎	takunna			يَكُنَّ‎	yakunna						
be-inherently	imperativeالْأَمْر				m								كُنْ‎	kun											كُونَا‎	kūnā															كُونُوا‎	kūnū										
be-inherently	imperativeالْأَمْر				f								كُونِي‎	kūnī											كُونَا‎	kūnā															كُنَّ‎	kunna										
be-momentarily	verbal nounsالْمَصَادِر				verbal nounsالْمَصَادِر				verbal nounsالْمَصَادِر				verbal nounsالْمَصَادِر				verbal nounsالْمَصَادِر				verbal nounsالْمَصَادِر				كَوْن‎ or كِيَان‎ or كَيْنُونَة‎ or  or 	kawn	kiyān	kaynūna	كَوْن‎ or كِيَان‎ or كَيْنُونَة‎ or  or 	kawn	kiyān	kaynūna	كَوْن‎ or كِيَان‎ or كَيْنُونَة‎ or  or 	kawn	kiyān	kaynūna	كَوْن‎ or كِيَان‎ or كَيْنُونَة‎ or  or 	kawn	kiyān	kaynūna	كَوْن‎ or كِيَان‎ or كَيْنُونَة‎ or  or 	kawn	kiyān	kaynūna	كَوْن‎ or كِيَان‎ or كَيْنُونَة‎ or  or 	kawn	kiyān	kaynūna	كَوْن‎ or كِيَان‎ or كَيْنُونَة‎ or  or 	kawn	kiyān	kaynūna
be-momentarily	active participleاِسْم الْفَاعِل				active participleاِسْم الْفَاعِل				active participleاِسْم الْفَاعِل				active participleاِسْم الْفَاعِل				active participleاِسْم الْفَاعِل				active participleاِسْم الْفَاعِل				كَائِن‎	kāʔin			كَائِن‎	kāʔin			كَائِن‎	kāʔin			كَائِن‎	kāʔin			كَائِن‎	kāʔin			كَائِن‎	kāʔin			كَائِن‎	kāʔin		
be-momentarily	active voiceالْفِعْل الْمَعْلُوم				active voiceالْفِعْل الْمَعْلُوم				active voiceالْفِعْل الْمَعْلُوم				active voiceالْفِعْل الْمَعْلُوم				active voiceالْفِعْل الْمَعْلُوم				active voiceالْفِعْل الْمَعْلُوم				active voiceالْفِعْل الْمَعْلُوم				active voiceالْفِعْل الْمَعْلُوم				active voiceالْفِعْل الْمَعْلُوم				active voiceالْفِعْل الْمَعْلُوم				active voiceالْفِعْل الْمَعْلُوم				active voiceالْفِعْل الْمَعْلُوم							
be-momentarily									singularالْمُفْرَد				singularالْمُفْرَد				singularالْمُفْرَد								dualالْمُثَنَّى				dualالْمُثَنَّى								pluralالْجَمْع				pluralالْجَمْع				pluralالْجَمْع							
be-momentarily									1st personالْمُتَكَلِّم				2nd personالْمُخَاطَب				3rd personالْغَائِب								2nd personالْمُخَاطَب				3rd personالْغَائِب								1st personالْمُتَكَلِّم				2nd personالْمُخَاطَب				3rd personالْغَائِب							
be-momentarily	past (perfect) indicativeالْمَاضِي				m				كُنْتُ‎	kuntu			كُنْتَ‎	kunta			كَانَ	kāna							كُنْتُمَا‎	kuntumā			كَانَا‎	kānā							كُنَّا‎	kunnā			كُنْتُمْ‎	kuntum			كَانُوا‎	kānū						
be-momentarily	past (perfect) indicativeالْمَاضِي				f				كُنْتُ‎	kuntu			كُنْتِ‎	kunti			كَانَتْ‎	kānat							كُنْتُمَا‎	kuntumā			كَانَتَا‎	kānatā							كُنَّا‎	kunnā			كُنْتُنَّ‎	kuntunna			كُنَّ‎	kunna						
be-momentarily	non-past (imperfect) indicativeالْمُضَارِع الْمَرْفُوع				m				أَكُونُ‎	ʔakūnu			تَكُونُ‎	takūnu			يَكُونُ‎	yakūnu							تَكُونَانِ‎	takūnāni			يَكُونَانِ‎	yakūnāni							نَكُونُ‎	nakūnu			تَكُونُونَ‎	takūnūna			يَكُونُونَ‎	yakūnūna						
be-momentarily	non-past (imperfect) indicativeالْمُضَارِع الْمَرْفُوع				f				أَكُونُ‎	ʔakūnu			تَكُونِينَ‎	takūnīna			تَكُونُ‎	takūnu							تَكُونَانِ‎	takūnāni			تَكُونَانِ‎	takūnāni							نَكُونُ‎	nakūnu			تَكُنَّ‎	takunna			يَكُنَّ‎	yakunna						
be-momentarily	subjunctiveالْمُضَارِع الْمَنْصُوب				m				أَكُونَ‎	ʔakūna			تَكُونَ‎	takūna			يَكُونَ‎	yakūna							تَكُونَا‎	takūnā			يَكُونَا‎	yakūnā							نَكُونَ‎	nakūna			تَكُونُوا‎	takūnū			يَكُونُوا‎	yakūnū						
be-momentarily	subjunctiveالْمُضَارِع الْمَنْصُوب				f				أَكُونَ‎	ʔakūna			تَكُونِي‎	takūnī			تَكُونَ‎	takūna							تَكُونَا‎	takūnā			تَكُونَا‎	takūnā							نَكُونَ‎	nakūna			تَكُنَّ‎	takunna			يَكُنَّ‎	yakunna						
be-momentarily	jussiveالْمُضَارِع الْمَجْزُوم				m				أَكُنْ‎	ʔakun			تَكُنْ‎	takun			يَكُنْ‎	yakun							تَكُونَا‎	takūnā			يَكُونَا‎	yakūnā							نَكُنْ‎	nakun			تَكُونُوا‎	takūnū			يَكُونُوا‎	yakūnū						
be-momentarily	jussiveالْمُضَارِع الْمَجْزُوم				f				أَكُنْ‎	ʔakun			تَكُونِي‎	takūnī			تَكُنْ‎	takun							تَكُونَا‎	takūnā			تَكُونَا‎	takūnā							نَكُنْ‎	nakun			تَكُنَّ‎	takunna			يَكُنَّ‎	yakunna						
be-momentarily	imperativeالْأَمْر				m								كُنْ‎	kun											كُونَا‎	kūnā															كُونُوا‎	kūnū										
be-momentarily	imperativeالْأَمْر				f								كُونِي‎	kūnī											كُونَا‎	kūnā															كُنَّ‎	kunna										
change	verbal nounالْمَصْدَر		verbal nounالْمَصْدَر		verbal nounالْمَصْدَر		verbal nounالْمَصْدَر		verbal nounالْمَصْدَر		verbal nounالْمَصْدَر		تَغَيُّر	taḡayyur	تَغَيُّر	taḡayyur	تَغَيُّر	taḡayyur	تَغَيُّر	taḡayyur	تَغَيُّر	taḡayyur	تَغَيُّر	taḡayyur	تَغَيُّر	taḡayyur
change	active participleاِسْم الْفَاعِل		active participleاِسْم الْفَاعِل		active participleاِسْم الْفَاعِل		active participleاِسْم الْفَاعِل		active participleاِسْم الْفَاعِل		active participleاِسْم الْفَاعِل		مُتَغَيِّر‎	mutaḡayyir	مُتَغَيِّر‎	mutaḡayyir	مُتَغَيِّر‎	mutaḡayyir	مُتَغَيِّر‎	mutaḡayyir	مُتَغَيِّر‎	mutaḡayyir	مُتَغَيِّر‎	mutaḡayyir	مُتَغَيِّر‎	mutaḡayyir
change	passive participleاِسْم الْمَفْعُول		passive participleاِسْم الْمَفْعُول		passive participleاِسْم الْمَفْعُول		passive participleاِسْم الْمَفْعُول		passive participleاِسْم الْمَفْعُول		passive participleاِسْم الْمَفْعُول		مُتَغَيَّر‎	mutaḡayyar	مُتَغَيَّر‎	mutaḡayyar	مُتَغَيَّر‎	mutaḡayyar	مُتَغَيَّر‎	mutaḡayyar	مُتَغَيَّر‎	mutaḡayyar	مُتَغَيَّر‎	mutaḡayyar	مُتَغَيَّر‎	mutaḡayyar
change	active voiceالْفِعْل الْمَعْلُوم		active voiceالْفِعْل الْمَعْلُوم		active voiceالْفِعْل الْمَعْلُوم		active voiceالْفِعْل الْمَعْلُوم		active voiceالْفِعْل الْمَعْلُوم		active voiceالْفِعْل الْمَعْلُوم		active voiceالْفِعْل الْمَعْلُوم		active voiceالْفِعْل الْمَعْلُوم		active voiceالْفِعْل الْمَعْلُوم		active voiceالْفِعْل الْمَعْلُوم		active voiceالْفِعْل الْمَعْلُوم		active voiceالْفِعْل الْمَعْلُوم			
change					singularالْمُفْرَد		singularالْمُفْرَد		singularالْمُفْرَد				dualالْمُثَنَّى		dualالْمُثَنَّى				pluralالْجَمْع		pluralالْجَمْع		pluralالْجَمْع			
change					1st personالْمُتَكَلِّم		2nd personالْمُخَاطَب		3rd personالْغَائِب				2nd personالْمُخَاطَب		3rd personالْغَائِب				1st personالْمُتَكَلِّم		2nd personالْمُخَاطَب		3rd personالْغَائِب			
change	past (perfect) indicativeالْمَاضِي		m		تَغَيَّرْتُ‎	taḡayyartu	تَغَيَّرْتَ‎	taḡayyarta	تَغَيَّرَ	taḡayyara			تَغَيَّرْتُمَا‎	taḡayyartumā	تَغَيَّرَا‎	taḡayyarā			تَغَيَّرْنَا‎	taḡayyarnā	تَغَيَّرْتُمْ‎	taḡayyartum	تَغَيَّرُوا‎	taḡayyarū		
change	past (perfect) indicativeالْمَاضِي		f		تَغَيَّرْتُ‎	taḡayyartu	تَغَيَّرْتِ‎	taḡayyarti	تَغَيَّرَتْ‎	taḡayyarat			تَغَيَّرْتُمَا‎	taḡayyartumā	تَغَيَّرَتَا‎	taḡayyaratā			تَغَيَّرْنَا‎	taḡayyarnā	تَغَيَّرْتُنَّ‎	taḡayyartunna	تَغَيَّرْنَ‎	taḡayyarna		
change	non-past (imperfect) indicativeالْمُضَارِع الْمَرْفُوع		m		أَتَغَيَّرُ‎	ʔataḡayyaru	تَتَغَيَّرُ‎	tataḡayyaru	يَتَغَيَّرُ‎	yataḡayyaru			تَتَغَيَّرَانِ‎	tataḡayyarāni	يَتَغَيَّرَانِ‎	yataḡayyarāni			نَتَغَيَّرُ‎	nataḡayyaru	تَتَغَيَّرُونَ‎	tataḡayyarūna	يَتَغَيَّرُونَ‎	yataḡayyarūna		
change	non-past (imperfect) indicativeالْمُضَارِع الْمَرْفُوع		f		أَتَغَيَّرُ‎	ʔataḡayyaru	تَتَغَيَّرِينَ‎	tataḡayyarīna	تَتَغَيَّرُ‎	tataḡayyaru			تَتَغَيَّرَانِ‎	tataḡayyarāni	تَتَغَيَّرَانِ‎	tataḡayyarāni			نَتَغَيَّرُ‎	nataḡayyaru	تَتَغَيَّرْنَ‎	tataḡayyarna	يَتَغَيَّرْنَ‎	yataḡayyarna		
change	subjunctiveالْمُضَارِع الْمَنْصُوب		m		أَتَغَيَّرَ‎	ʔataḡayyara	تَتَغَيَّرَ‎	tataḡayyara	يَتَغَيَّرَ‎	yataḡayyara			تَتَغَيَّرَا‎	tataḡayyarā	يَتَغَيَّرَا‎	yataḡayyarā			نَتَغَيَّرَ‎	nataḡayyara	تَتَغَيَّرُوا‎	tataḡayyarū	يَتَغَيَّرُوا‎	yataḡayyarū		
change	subjunctiveالْمُضَارِع الْمَنْصُوب		f		أَتَغَيَّرَ‎	ʔataḡayyara	تَتَغَيَّرِي‎	tataḡayyarī	تَتَغَيَّرَ‎	tataḡayyara			تَتَغَيَّرَا‎	tataḡayyarā	تَتَغَيَّرَا‎	tataḡayyarā			نَتَغَيَّرَ‎	nataḡayyara	تَتَغَيَّرْنَ‎	tataḡayyarna	يَتَغَيَّرْنَ‎	yataḡayyarna		
change	jussiveالْمُضَارِع الْمَجْزُوم		m		أَتَغَيَّرْ‎	ʔataḡayyar	تَتَغَيَّرْ‎	tataḡayyar	يَتَغَيَّرْ‎	yataḡayyar			تَتَغَيَّرَا‎	tataḡayyarā	يَتَغَيَّرَا‎	yataḡayyarā			نَتَغَيَّرْ‎	nataḡayyar	تَتَغَيَّرُوا‎	tataḡayyarū	يَتَغَيَّرُوا‎	yataḡayyarū		
change	jussiveالْمُضَارِع الْمَجْزُوم		f		أَتَغَيَّرْ‎	ʔataḡayyar	تَتَغَيَّرِي‎	tataḡayyarī	تَتَغَيَّرْ‎	tataḡayyar			تَتَغَيَّرَا‎	tataḡayyarā	تَتَغَيَّرَا‎	tataḡayyarā			نَتَغَيَّرْ‎	nataḡayyar	تَتَغَيَّرْنَ‎	tataḡayyarna	يَتَغَيَّرْنَ‎	yataḡayyarna		
change	imperativeالْأَمْر		m				تَغَيَّرْ	taḡayyar					تَغَيَّرَا‎	taḡayyarā							تَغَيَّرُوا‎	taḡayyarū				
change	imperativeالْأَمْر		f				تَغَيَّرِي‎	taḡayyarī					تَغَيَّرَا‎	taḡayyarā							تَغَيَّرْنَ‎	taḡayyarna				
change	passive voiceالْفِعْل الْمَجْهُول		passive voiceالْفِعْل الْمَجْهُول		passive voiceالْفِعْل الْمَجْهُول		passive voiceالْفِعْل الْمَجْهُول		passive voiceالْفِعْل الْمَجْهُول		passive voiceالْفِعْل الْمَجْهُول		passive voiceالْفِعْل الْمَجْهُول		passive voiceالْفِعْل الْمَجْهُول		passive voiceالْفِعْل الْمَجْهُول		passive voiceالْفِعْل الْمَجْهُول		passive voiceالْفِعْل الْمَجْهُول		passive voiceالْفِعْل الْمَجْهُول			
change					singularالْمُفْرَد		singularالْمُفْرَد		singularالْمُفْرَد				dualالْمُثَنَّى		dualالْمُثَنَّى				pluralالْجَمْع		pluralالْجَمْع		pluralالْجَمْع			
change					1st personالْمُتَكَلِّم		2nd personالْمُخَاطَب		3rd personالْغَائِب				2nd personالْمُخَاطَب		3rd personالْغَائِب				1st personالْمُتَكَلِّم		2nd personالْمُخَاطَب		3rd personالْغَائِب			
change	past (perfect) indicativeالْمَاضِي		m		—		—		تُغُيِّرَ	tuḡuyyira			—		—				—		—		—			
change	past (perfect) indicativeالْمَاضِي		f		—		—		—				—		—				—		—		—			
change	non-past (imperfect) indicativeالْمُضَارِع الْمَرْفُوع		m		—		—		يُتَغَيَّرُ‎	yutaḡayyaru			—		—				—		—		—			
change	non-past (imperfect) indicativeالْمُضَارِع الْمَرْفُوع		f		—		—		—				—		—				—		—		—			
change	subjunctiveالْمُضَارِع الْمَنْصُوب		m		—		—		يُتَغَيَّرَ‎	yutaḡayyara			—		—				—		—		—			
change	subjunctiveالْمُضَارِع الْمَنْصُوب		f		—		—		—				—		—				—		—		—			
change	jussiveالْمُضَارِع الْمَجْزُوم		m		—		—		يُتَغَيَّرْ‎	yutaḡayyar			—		—				—		—		—			
change	jussiveالْمُضَارِع الْمَجْزُوم		f		—		—		—				—		—				—		—		—			
climb	verbal nounالْمَصْدَر		verbal nounالْمَصْدَر		verbal nounالْمَصْدَر		verbal nounالْمَصْدَر		verbal nounالْمَصْدَر		verbal nounالْمَصْدَر		تَسَلُّق	tasalluq	تَسَلُّق	tasalluq	تَسَلُّق	tasalluq	تَسَلُّق	tasalluq	تَسَلُّق	tasalluq	تَسَلُّق	tasalluq	تَسَلُّق	tasalluq
climb	active participleاِسْم الْفَاعِل		active participleاِسْم الْفَاعِل		active participleاِسْم الْفَاعِل		active participleاِسْم الْفَاعِل		active participleاِسْم الْفَاعِل		active participleاِسْم الْفَاعِل		مُتَسَلِّق‎	mutasalliq	مُتَسَلِّق‎	mutasalliq	مُتَسَلِّق‎	mutasalliq	مُتَسَلِّق‎	mutasalliq	مُتَسَلِّق‎	mutasalliq	مُتَسَلِّق‎	mutasalliq	مُتَسَلِّق‎	mutasalliq
climb	passive participleاِسْم الْمَفْعُول		passive participleاِسْم الْمَفْعُول		passive participleاِسْم الْمَفْعُول		passive participleاِسْم الْمَفْعُول		passive participleاِسْم الْمَفْعُول		passive participleاِسْم الْمَفْعُول		مُتَسَلَّق‎	mutasallaq	مُتَسَلَّق‎	mutasallaq	مُتَسَلَّق‎	mutasallaq	مُتَسَلَّق‎	mutasallaq	مُتَسَلَّق‎	mutasallaq	مُتَسَلَّق‎	mutasallaq	مُتَسَلَّق‎	mutasallaq
climb	active voiceالْفِعْل الْمَعْلُوم		active voiceالْفِعْل الْمَعْلُوم		active voiceالْفِعْل الْمَعْلُوم		active voiceالْفِعْل الْمَعْلُوم		active voiceالْفِعْل الْمَعْلُوم		active voiceالْفِعْل الْمَعْلُوم		active voiceالْفِعْل الْمَعْلُوم		active voiceالْفِعْل الْمَعْلُوم		active voiceالْفِعْل الْمَعْلُوم		active voiceالْفِعْل الْمَعْلُوم		active voiceالْفِعْل الْمَعْلُوم		active voiceالْفِعْل الْمَعْلُوم			
climb					singularالْمُفْرَد		singularالْمُفْرَد		singularالْمُفْرَد				dualالْمُثَنَّى		dualالْمُثَنَّى				pluralالْجَمْع		pluralالْجَمْع		pluralالْجَمْع			
climb					1st personالْمُتَكَلِّم		2nd personالْمُخَاطَب		3rd personالْغَائِب				2nd personالْمُخَاطَب		3rd personالْغَائِب				1st personالْمُتَكَلِّم		2nd personالْمُخَاطَب		3rd personالْغَائِب			
climb	past (perfect) indicativeالْمَاضِي		m		تَسَلَّقْتُ‎	tasallaqtu	تَسَلَّقْتَ‎	tasallaqta	تَسَلَّقَ	tasallaqa			تَسَلَّقْتُمَا‎	tasallaqtumā	تَسَلَّقَا‎	tasallaqā			تَسَلَّقْنَا‎	tasallaqnā	تَسَلَّقْتُمْ‎	tasallaqtum	تَسَلَّقُوا‎	tasallaqū		
climb	past (perfect) indicativeالْمَاضِي		f		تَسَلَّقْتُ‎	tasallaqtu	تَسَلَّقْتِ‎	tasallaqti	تَسَلَّقَتْ‎	tasallaqat			تَسَلَّقْتُمَا‎	tasallaqtumā	تَسَلَّقَتَا‎	tasallaqatā			تَسَلَّقْنَا‎	tasallaqnā	تَسَلَّقْتُنَّ‎	tasallaqtunna	تَسَلَّقْنَ‎	tasallaqna		
climb	non-past (imperfect) indicativeالْمُضَارِع الْمَرْفُوع		m		أَتَسَلَّقُ‎	ʔatasallaqu	تَتَسَلَّقُ‎	tatasallaqu	يَتَسَلَّقُ‎	yatasallaqu			تَتَسَلَّقَانِ‎	tatasallaqāni	يَتَسَلَّقَانِ‎	yatasallaqāni			نَتَسَلَّقُ‎	natasallaqu	تَتَسَلَّقُونَ‎	tatasallaqūna	يَتَسَلَّقُونَ‎	yatasallaqūna		
climb	non-past (imperfect) indicativeالْمُضَارِع الْمَرْفُوع		f		أَتَسَلَّقُ‎	ʔatasallaqu	تَتَسَلَّقِينَ‎	tatasallaqīna	تَتَسَلَّقُ‎	tatasallaqu			تَتَسَلَّقَانِ‎	tatasallaqāni	تَتَسَلَّقَانِ‎	tatasallaqāni			نَتَسَلَّقُ‎	natasallaqu	تَتَسَلَّقْنَ‎	tatasallaqna	يَتَسَلَّقْنَ‎	yatasallaqna		
climb	subjunctiveالْمُضَارِع الْمَنْصُوب		m		أَتَسَلَّقَ‎	ʔatasallaqa	تَتَسَلَّقَ‎	tatasallaqa	يَتَسَلَّقَ‎	yatasallaqa			تَتَسَلَّقَا‎	tatasallaqā	يَتَسَلَّقَا‎	yatasallaqā			نَتَسَلَّقَ‎	natasallaqa	تَتَسَلَّقُوا‎	tatasallaqū	يَتَسَلَّقُوا‎	yatasallaqū		
climb	subjunctiveالْمُضَارِع الْمَنْصُوب		f		أَتَسَلَّقَ‎	ʔatasallaqa	تَتَسَلَّقِي‎	tatasallaqī	تَتَسَلَّقَ‎	tatasallaqa			تَتَسَلَّقَا‎	tatasallaqā	تَتَسَلَّقَا‎	tatasallaqā			نَتَسَلَّقَ‎	natasallaqa	تَتَسَلَّقْنَ‎	tatasallaqna	يَتَسَلَّقْنَ‎	yatasallaqna		
climb	jussiveالْمُضَارِع الْمَجْزُوم		m		أَتَسَلَّقْ‎	ʔatasallaq	تَتَسَلَّقْ‎	tatasallaq	يَتَسَلَّقْ‎	yatasallaq			تَتَسَلَّقَا‎	tatasallaqā	يَتَسَلَّقَا‎	yatasallaqā			نَتَسَلَّقْ‎	natasallaq	تَتَسَلَّقُوا‎	tatasallaqū	يَتَسَلَّقُوا‎	yatasallaqū		
climb	jussiveالْمُضَارِع الْمَجْزُوم		f		أَتَسَلَّقْ‎	ʔatasallaq	تَتَسَلَّقِي‎	tatasallaqī	تَتَسَلَّقْ‎	tatasallaq			تَتَسَلَّقَا‎	tatasallaqā	تَتَسَلَّقَا‎	tatasallaqā			نَتَسَلَّقْ‎	natasallaq	تَتَسَلَّقْنَ‎	tatasallaqna	يَتَسَلَّقْنَ‎	yatasallaqna		
climb	imperativeالْأَمْر		m				تَسَلَّقْ	tasallaq					تَسَلَّقَا‎	tasallaqā							تَسَلَّقُوا‎	tasallaqū				
climb	imperativeالْأَمْر		f				تَسَلَّقِي‎	tasallaqī					تَسَلَّقَا‎	tasallaqā							تَسَلَّقْنَ‎	tasallaqna				
climb	passive voiceالْفِعْل الْمَجْهُول		passive voiceالْفِعْل الْمَجْهُول		passive voiceالْفِعْل الْمَجْهُول		passive voiceالْفِعْل الْمَجْهُول		passive voiceالْفِعْل الْمَجْهُول		passive voiceالْفِعْل الْمَجْهُول		passive voiceالْفِعْل الْمَجْهُول		passive voiceالْفِعْل الْمَجْهُول		passive voiceالْفِعْل الْمَجْهُول		passive voiceالْفِعْل الْمَجْهُول		passive voiceالْفِعْل الْمَجْهُول		passive voiceالْفِعْل الْمَجْهُول			
climb					singularالْمُفْرَد		singularالْمُفْرَد		singularالْمُفْرَد				dualالْمُثَنَّى		dualالْمُثَنَّى				pluralالْجَمْع		pluralالْجَمْع		pluralالْجَمْع			
climb					1st personالْمُتَكَلِّم		2nd personالْمُخَاطَب		3rd personالْغَائِب				2nd personالْمُخَاطَب		3rd personالْغَائِب				1st personالْمُتَكَلِّم		2nd personالْمُخَاطَب		3rd personالْغَائِب			
climb	past (perfect) indicativeالْمَاضِي		m		تُسُلِّقْتُ‎	tusulliqtu	تُسُلِّقْتَ‎	tusulliqta	تُسُلِّقَ	tusulliqa			تُسُلِّقْتُمَا‎	tusulliqtumā	تُسُلِّقَا‎	tusulliqā			تُسُلِّقْنَا‎	tusulliqnā	تُسُلِّقْتُمْ‎	tusulliqtum	تُسُلِّقُوا‎	tusulliqū		
climb	past (perfect) indicativeالْمَاضِي		f		تُسُلِّقْتُ‎	tusulliqtu	تُسُلِّقْتِ‎	tusulliqti	تُسُلِّقَتْ‎	tusulliqat			تُسُلِّقْتُمَا‎	tusulliqtumā	تُسُلِّقَتَا‎	tusulliqatā			تُسُلِّقْنَا‎	tusulliqnā	تُسُلِّقْتُنَّ‎	tusulliqtunna	تُسُلِّقْنَ‎	tusulliqna		
climb	non-past (imperfect) indicativeالْمُضَارِع الْمَرْفُوع		m		أُتَسَلَّقُ‎	ʔutasallaqu	تُتَسَلَّقُ‎	tutasallaqu	يُتَسَلَّقُ‎	yutasallaqu			تُتَسَلَّقَانِ‎	tutasallaqāni	يُتَسَلَّقَانِ‎	yutasallaqāni			نُتَسَلَّقُ‎	nutasallaqu	تُتَسَلَّقُونَ‎	tutasallaqūna	يُتَسَلَّقُونَ‎	yutasallaqūna		
climb	non-past (imperfect) indicativeالْمُضَارِع الْمَرْفُوع		f		أُتَسَلَّقُ‎	ʔutasallaqu	تُتَسَلَّقِينَ‎	tutasallaqīna	تُتَسَلَّقُ‎	tutasallaqu			تُتَسَلَّقَانِ‎	tutasallaqāni	تُتَسَلَّقَانِ‎	tutasallaqāni			نُتَسَلَّقُ‎	nutasallaqu	تُتَسَلَّقْنَ‎	tutasallaqna	يُتَسَلَّقْنَ‎	yutasallaqna		
climb	subjunctiveالْمُضَارِع الْمَنْصُوب		m		أُتَسَلَّقَ‎	ʔutasallaqa	تُتَسَلَّقَ‎	tutasallaqa	يُتَسَلَّقَ‎	yutasallaqa			تُتَسَلَّقَا‎	tutasallaqā	يُتَسَلَّقَا‎	yutasallaqā			نُتَسَلَّقَ‎	nutasallaqa	تُتَسَلَّقُوا‎	tutasallaqū	يُتَسَلَّقُوا‎	yutasallaqū		
climb	subjunctiveالْمُضَارِع الْمَنْصُوب		f		أُتَسَلَّقَ‎	ʔutasallaqa	تُتَسَلَّقِي‎	tutasallaqī	تُتَسَلَّقَ‎	tutasallaqa			تُتَسَلَّقَا‎	tutasallaqā	تُتَسَلَّقَا‎	tutasallaqā			نُتَسَلَّقَ‎	nutasallaqa	تُتَسَلَّقْنَ‎	tutasallaqna	يُتَسَلَّقْنَ‎	yutasallaqna		
climb	jussiveالْمُضَارِع الْمَجْزُوم		m		أُتَسَلَّقْ‎	ʔutasallaq	تُتَسَلَّقْ‎	tutasallaq	يُتَسَلَّقْ‎	yutasallaq			تُتَسَلَّقَا‎	tutasallaqā	يُتَسَلَّقَا‎	yutasallaqā			نُتَسَلَّقْ‎	nutasallaq	تُتَسَلَّقُوا‎	tutasallaqū	يُتَسَلَّقُوا‎	yutasallaqū		
climb	jussiveالْمُضَارِع الْمَجْزُوم		f		أُتَسَلَّقْ‎	ʔutasallaq	تُتَسَلَّقِي‎	tutasallaqī	تُتَسَلَّقْ‎	tutasallaq			تُتَسَلَّقَا‎	tutasallaqā	تُتَسَلَّقَا‎	tutasallaqā			نُتَسَلَّقْ‎	nutasallaq	تُتَسَلَّقْنَ‎	tutasallaqna	يُتَسَلَّقْنَ‎	yutasallaqna		
cool	verbal nounsالْمَصَادِر			verbal nounsالْمَصَادِر			verbal nounsالْمَصَادِر			verbal nounsالْمَصَادِر			verbal nounsالْمَصَادِر			verbal nounsالْمَصَادِر			بَرْد or بُرُود‎ or 	bard	burūd	بَرْد or بُرُود‎ or 	bard	burūd	بَرْد or بُرُود‎ or 	bard	burūd	بَرْد or بُرُود‎ or 	bard	burūd	بَرْد or بُرُود‎ or 	bard	burūd	بَرْد or بُرُود‎ or 	bard	burūd	بَرْد or بُرُود‎ or 	bard	burūd
cool	active participleاِسْم الْفَاعِل			active participleاِسْم الْفَاعِل			active participleاِسْم الْفَاعِل			active participleاِسْم الْفَاعِل			active participleاِسْم الْفَاعِل			active participleاِسْم الْفَاعِل			بَارِد‎	bārid		بَارِد‎	bārid		بَارِد‎	bārid		بَارِد‎	bārid		بَارِد‎	bārid		بَارِد‎	bārid		بَارِد‎	bārid	
cool	passive participleاِسْم الْمَفْعُول			passive participleاِسْم الْمَفْعُول			passive participleاِسْم الْمَفْعُول			passive participleاِسْم الْمَفْعُول			passive participleاِسْم الْمَفْعُول			passive participleاِسْم الْمَفْعُول			مَبْرُود‎	mabrūd		مَبْرُود‎	mabrūd		مَبْرُود‎	mabrūd		مَبْرُود‎	mabrūd		مَبْرُود‎	mabrūd		مَبْرُود‎	mabrūd		مَبْرُود‎	mabrūd	
cool	active voiceالْفِعْل الْمَعْلُوم			active voiceالْفِعْل الْمَعْلُوم			active voiceالْفِعْل الْمَعْلُوم			active voiceالْفِعْل الْمَعْلُوم			active voiceالْفِعْل الْمَعْلُوم			active voiceالْفِعْل الْمَعْلُوم			active voiceالْفِعْل الْمَعْلُوم			active voiceالْفِعْل الْمَعْلُوم			active voiceالْفِعْل الْمَعْلُوم			active voiceالْفِعْل الْمَعْلُوم			active voiceالْفِعْل الْمَعْلُوم			active voiceالْفِعْل الْمَعْلُوم					
cool							singularالْمُفْرَد			singularالْمُفْرَد			singularالْمُفْرَد						dualالْمُثَنَّى			dualالْمُثَنَّى						pluralالْجَمْع			pluralالْجَمْع			pluralالْجَمْع					
cool							1st personالْمُتَكَلِّم			2nd personالْمُخَاطَب			3rd personالْغَائِب						2nd personالْمُخَاطَب			3rd personالْغَائِب						1st personالْمُتَكَلِّم			2nd personالْمُخَاطَب			3rd personالْغَائِب					
cool	past (perfect) indicativeالْمَاضِي			m			بَرَدْتُ‎	baradtu		بَرَدْتَ‎	baradta		بَرَدَ	barada					بَرَدْتُمَا‎	baradtumā		بَرَدَا‎	baradā					بَرَدْنَا‎	baradnā		بَرَدْتُمْ‎	baradtum		بَرَدُوا‎	baradū				
cool	past (perfect) indicativeالْمَاضِي			f			بَرَدْتُ‎	baradtu		بَرَدْتِ‎	baradti		بَرَدَتْ‎	baradat					بَرَدْتُمَا‎	baradtumā		بَرَدَتَا‎	baradatā					بَرَدْنَا‎	baradnā		بَرَدْتُنَّ‎	baradtunna		بَرَدْنَ‎	baradna				
cool	non-past (imperfect) indicativeالْمُضَارِع الْمَرْفُوع			m			أَبْرُدُ‎	ʔabrudu		تَبْرُدُ‎	tabrudu		يَبْرُدُ‎	yabrudu					تَبْرُدَانِ‎	tabrudāni		يَبْرُدَانِ‎	yabrudāni					نَبْرُدُ‎	nabrudu		تَبْرُدُونَ‎	tabrudūna		يَبْرُدُونَ‎	yabrudūna				
cool	non-past (imperfect) indicativeالْمُضَارِع الْمَرْفُوع			f			أَبْرُدُ‎	ʔabrudu		تَبْرُدِينَ‎	tabrudīna		تَبْرُدُ‎	tabrudu					تَبْرُدَانِ‎	tabrudāni		تَبْرُدَانِ‎	tabrudāni					نَبْرُدُ‎	nabrudu		تَبْرُدْنَ‎	tabrudna		يَبْرُدْنَ‎	yabrudna				
cool	subjunctiveالْمُضَارِع الْمَنْصُوب			m			أَبْرُدَ‎	ʔabruda		تَبْرُدَ‎	tabruda		يَبْرُدَ‎	yabruda					تَبْرُدَا‎	tabrudā		يَبْرُدَا‎	yabrudā					نَبْرُدَ‎	nabruda		تَبْرُدُوا‎	tabrudū		يَبْرُدُوا‎	yabrudū				
cool	subjunctiveالْمُضَارِع الْمَنْصُوب			f			أَبْرُدَ‎	ʔabruda		تَبْرُدِي‎	tabrudī		تَبْرُدَ‎	tabruda					تَبْرُدَا‎	tabrudā		تَبْرُدَا‎	tabrudā					نَبْرُدَ‎	nabruda		تَبْرُدْنَ‎	tabrudna		يَبْرُدْنَ‎	yabrudna				
cool	jussiveالْمُضَارِع الْمَجْزُوم			m			أَبْرُدْ‎	ʔabrud		تَبْرُدْ‎	tabrud		يَبْرُدْ‎	yabrud					تَبْرُدَا‎	tabrudā		يَبْرُدَا‎	yabrudā					نَبْرُدْ‎	nabrud		تَبْرُدُوا‎	tabrudū		يَبْرُدُوا‎	yabrudū				
cool	jussiveالْمُضَارِع الْمَجْزُوم			f			أَبْرُدْ‎	ʔabrud		تَبْرُدِي‎	tabrudī		تَبْرُدْ‎	tabrud					تَبْرُدَا‎	tabrudā		تَبْرُدَا‎	tabrudā					نَبْرُدْ‎	nabrud		تَبْرُدْنَ‎	tabrudna		يَبْرُدْنَ‎	yabrudna				
cool	imperativeالْأَمْر			m						اُبْرُدْ‎	ubrud								اُبْرُدَا‎	ubrudā											اُبْرُدُوا‎	ubrudū							
cool	imperativeالْأَمْر			f						اُبْرُدِي‎	ubrudī								اُبْرُدَا‎	ubrudā											اُبْرُدْنَ‎	ubrudna							
cool	passive voiceالْفِعْل الْمَجْهُول			passive voiceالْفِعْل الْمَجْهُول			passive voiceالْفِعْل الْمَجْهُول			passive voiceالْفِعْل الْمَجْهُول			passive voiceالْفِعْل الْمَجْهُول			passive voiceالْفِعْل الْمَجْهُول			passive voiceالْفِعْل الْمَجْهُول			passive voiceالْفِعْل الْمَجْهُول			passive voiceالْفِعْل الْمَجْهُول			passive voiceالْفِعْل الْمَجْهُول			passive voiceالْفِعْل الْمَجْهُول			passive voiceالْفِعْل الْمَجْهُول					
cool							singularالْمُفْرَد			singularالْمُفْرَد			singularالْمُفْرَد						dualالْمُثَنَّى			dualالْمُثَنَّى						pluralالْجَمْع			pluralالْجَمْع			pluralالْجَمْع					
cool							1st personالْمُتَكَلِّم			2nd personالْمُخَاطَب			3rd personالْغَائِب						2nd personالْمُخَاطَب			3rd personالْغَائِب						1st personالْمُتَكَلِّم			2nd personالْمُخَاطَب			3rd personالْغَائِب					
cool	past (perfect) indicativeالْمَاضِي			m			بُرِدْتُ‎	buridtu		بُرِدْتَ‎	buridta		بُرِدَ	burida					بُرِدْتُمَا‎	buridtumā		بُرِدَا‎	buridā					بُرِدْنَا‎	buridnā		بُرِدْتُمْ‎	buridtum		بُرِدُوا‎	buridū				
cool	past (perfect) indicativeالْمَاضِي			f			بُرِدْتُ‎	buridtu		بُرِدْتِ‎	buridti		بُرِدَتْ‎	buridat					بُرِدْتُمَا‎	buridtumā		بُرِدَتَا‎	buridatā					بُرِدْنَا‎	buridnā		بُرِدْتُنَّ‎	buridtunna		بُرِدْنَ‎	buridna				
cool	non-past (imperfect) indicativeالْمُضَارِع الْمَرْفُوع			m			أُبْرَدُ‎	ʔubradu		تُبْرَدُ‎	tubradu		يُبْرَدُ‎	yubradu					تُبْرَدَانِ‎	tubradāni		يُبْرَدَانِ‎	yubradāni					نُبْرَدُ‎	nubradu		تُبْرَدُونَ‎	tubradūna		يُبْرَدُونَ‎	yubradūna				
cool	non-past (imperfect) indicativeالْمُضَارِع الْمَرْفُوع			f			أُبْرَدُ‎	ʔubradu		تُبْرَدِينَ‎	tubradīna		تُبْرَدُ‎	tubradu					تُبْرَدَانِ‎	tubradāni		تُبْرَدَانِ‎	tubradāni					نُبْرَدُ‎	nubradu		تُبْرَدْنَ‎	tubradna		يُبْرَدْنَ‎	yubradna				
cool	subjunctiveالْمُضَارِع الْمَنْصُوب			m			أُبْرَدَ‎	ʔubrada		تُبْرَدَ‎	tubrada		يُبْرَدَ‎	yubrada					تُبْرَدَا‎	tubradā		يُبْرَدَا‎	yubradā					نُبْرَدَ‎	nubrada		تُبْرَدُوا‎	tubradū		يُبْرَدُوا‎	yubradū				
cool	subjunctiveالْمُضَارِع الْمَنْصُوب			f			أُبْرَدَ‎	ʔubrada		تُبْرَدِي‎	tubradī		تُبْرَدَ‎	tubrada					تُبْرَدَا‎	tubradā		تُبْرَدَا‎	tubradā					نُبْرَدَ‎	nubrada		تُبْرَدْنَ‎	tubradna		يُبْرَدْنَ‎	yubradna				
cool	jussiveالْمُضَارِع الْمَجْزُوم			m			أُبْرَدْ‎	ʔubrad		تُبْرَدْ‎	tubrad		يُبْرَدْ‎	yubrad					تُبْرَدَا‎	tubradā		يُبْرَدَا‎	yubradā					نُبْرَدْ‎	nubrad		تُبْرَدُوا‎	tubradū		يُبْرَدُوا‎	yubradū				
cool	jussiveالْمُضَارِع الْمَجْزُوم			f			أُبْرَدْ‎	ʔubrad		تُبْرَدِي‎	tubradī		تُبْرَدْ‎	tubrad					تُبْرَدَا‎	tubradā		تُبْرَدَا‎	tubradā					نُبْرَدْ‎	nubrad		تُبْرَدْنَ‎	tubradna		يُبْرَدْنَ‎	yubradna				
cool	verbal nounالْمَصْدَر		verbal nounالْمَصْدَر		verbal nounالْمَصْدَر		verbal nounالْمَصْدَر		verbal nounالْمَصْدَر		verbal nounالْمَصْدَر		بُرُودَة‎	burūda	بُرُودَة‎	burūda	بُرُودَة‎	burūda	بُرُودَة‎	burūda	بُرُودَة‎	burūda	بُرُودَة‎	burūda	بُرُودَة‎	burūda
cool	active participleاِسْم الْفَاعِل		active participleاِسْم الْفَاعِل		active participleاِسْم الْفَاعِل		active participleاِسْم الْفَاعِل		active participleاِسْم الْفَاعِل		active participleاِسْم الْفَاعِل		بَارِد‎	bārid	بَارِد‎	bārid	بَارِد‎	bārid	بَارِد‎	bārid	بَارِد‎	bārid	بَارِد‎	bārid	بَارِد‎	bārid
cool	active voiceالْفِعْل الْمَعْلُوم		active voiceالْفِعْل الْمَعْلُوم		active voiceالْفِعْل الْمَعْلُوم		active voiceالْفِعْل الْمَعْلُوم		active voiceالْفِعْل الْمَعْلُوم		active voiceالْفِعْل الْمَعْلُوم		active voiceالْفِعْل الْمَعْلُوم		active voiceالْفِعْل الْمَعْلُوم		active voiceالْفِعْل الْمَعْلُوم		active voiceالْفِعْل الْمَعْلُوم		active voiceالْفِعْل الْمَعْلُوم		active voiceالْفِعْل الْمَعْلُوم			
cool					singularالْمُفْرَد		singularالْمُفْرَد		singularالْمُفْرَد				dualالْمُثَنَّى		dualالْمُثَنَّى				pluralالْجَمْع		pluralالْجَمْع		pluralالْجَمْع			
cool					1st personالْمُتَكَلِّم		2nd personالْمُخَاطَب		3rd personالْغَائِب				2nd personالْمُخَاطَب		3rd personالْغَائِب				1st personالْمُتَكَلِّم		2nd personالْمُخَاطَب		3rd personالْغَائِب			
cool	past (perfect) indicativeالْمَاضِي		m		بَرُدْتُ‎	barudtu	بَرُدْتَ‎	barudta	بَرُدَ	baruda			بَرُدْتُمَا‎	barudtumā	بَرُدَا‎	barudā			بَرُدْنَا‎	barudnā	بَرُدْتُمْ‎	barudtum	بَرُدُوا‎	barudū		
cool	past (perfect) indicativeالْمَاضِي		f		بَرُدْتُ‎	barudtu	بَرُدْتِ‎	barudti	بَرُدَتْ‎	barudat			بَرُدْتُمَا‎	barudtumā	بَرُدَتَا‎	barudatā			بَرُدْنَا‎	barudnā	بَرُدْتُنَّ‎	barudtunna	بَرُدْنَ‎	barudna		
cool	non-past (imperfect) indicativeالْمُضَارِع الْمَرْفُوع		m		أَبْرُدُ‎	ʔabrudu	تَبْرُدُ‎	tabrudu	يَبْرُدُ‎	yabrudu			تَبْرُدَانِ‎	tabrudāni	يَبْرُدَانِ‎	yabrudāni			نَبْرُدُ‎	nabrudu	تَبْرُدُونَ‎	tabrudūna	يَبْرُدُونَ‎	yabrudūna		
cool	non-past (imperfect) indicativeالْمُضَارِع الْمَرْفُوع		f		أَبْرُدُ‎	ʔabrudu	تَبْرُدِينَ‎	tabrudīna	تَبْرُدُ‎	tabrudu			تَبْرُدَانِ‎	tabrudāni	تَبْرُدَانِ‎	tabrudāni			نَبْرُدُ‎	nabrudu	تَبْرُدْنَ‎	tabrudna	يَبْرُدْنَ‎	yabrudna		
cool	subjunctiveالْمُضَارِع الْمَنْصُوب		m		أَبْرُدَ‎	ʔabruda	تَبْرُدَ‎	tabruda	يَبْرُدَ‎	yabruda			تَبْرُدَا‎	tabrudā	يَبْرُدَا‎	yabrudā			نَبْرُدَ‎	nabruda	تَبْرُدُوا‎	tabrudū	يَبْرُدُوا‎	yabrudū		
cool	subjunctiveالْمُضَارِع الْمَنْصُوب		f		أَبْرُدَ‎	ʔabruda	تَبْرُدِي‎	tabrudī	تَبْرُدَ‎	tabruda			تَبْرُدَا‎	tabrudā	تَبْرُدَا‎	tabrudā			نَبْرُدَ‎	nabruda	تَبْرُدْنَ‎	tabrudna	يَبْرُدْنَ‎	yabrudna		
cool	jussiveالْمُضَارِع الْمَجْزُوم		m		أَبْرُدْ‎	ʔabrud	تَبْرُدْ‎	tabrud	يَبْرُدْ‎	yabrud			تَبْرُدَا‎	tabrudā	يَبْرُدَا‎	yabrudā			نَبْرُدْ‎	nabrud	تَبْرُدُوا‎	tabrudū	يَبْرُدُوا‎	yabrudū		
cool	jussiveالْمُضَارِع الْمَجْزُوم		f		أَبْرُدْ‎	ʔabrud	تَبْرُدِي‎	tabrudī	تَبْرُدْ‎	tabrud			تَبْرُدَا‎	tabrudā	تَبْرُدَا‎	tabrudā			نَبْرُدْ‎	nabrud	تَبْرُدْنَ‎	tabrudna	يَبْرُدْنَ‎	yabrudna		
cool	imperativeالْأَمْر		m				اُبْرُدْ‎	ubrud					اُبْرُدَا‎	ubrudā							اُبْرُدُوا‎	ubrudū				
cool	imperativeالْأَمْر		f				اُبْرُدِي‎	ubrudī					اُبْرُدَا‎	ubrudā							اُبْرُدْنَ‎	ubrudna				
cool	verbal nounالْمَصْدَر		verbal nounالْمَصْدَر		verbal nounالْمَصْدَر		verbal nounالْمَصْدَر		verbal nounالْمَصْدَر		verbal nounالْمَصْدَر		تَبْرِيد‎	tabrīd	تَبْرِيد‎	tabrīd	تَبْرِيد‎	tabrīd	تَبْرِيد‎	tabrīd	تَبْرِيد‎	tabrīd	تَبْرِيد‎	tabrīd	تَبْرِيد‎	tabrīd
cool	active participleاِسْم الْفَاعِل		active participleاِسْم الْفَاعِل		active participleاِسْم الْفَاعِل		active participleاِسْم الْفَاعِل		active participleاِسْم الْفَاعِل		active participleاِسْم الْفَاعِل		مُبَرِّد‎	mubarrid	مُبَرِّد‎	mubarrid	مُبَرِّد‎	mubarrid	مُبَرِّد‎	mubarrid	مُبَرِّد‎	mubarrid	مُبَرِّد‎	mubarrid	مُبَرِّد‎	mubarrid
cool	passive participleاِسْم الْمَفْعُول		passive participleاِسْم الْمَفْعُول		passive participleاِسْم الْمَفْعُول		passive participleاِسْم الْمَفْعُول		passive participleاِسْم الْمَفْعُول		passive participleاِسْم الْمَفْعُول		مُبَرَّد‎	mubarrad	مُبَرَّد‎	mubarrad	مُبَرَّد‎	mubarrad	مُبَرَّد‎	mubarrad	مُبَرَّد‎	mubarrad	مُبَرَّد‎	mubarrad	مُبَرَّد‎	mubarrad
cool	active voiceالْفِعْل الْمَعْلُوم		active voiceالْفِعْل الْمَعْلُوم		active voiceالْفِعْل الْمَعْلُوم		active voiceالْفِعْل الْمَعْلُوم		active voiceالْفِعْل الْمَعْلُوم		active voiceالْفِعْل الْمَعْلُوم		active voiceالْفِعْل الْمَعْلُوم		active voiceالْفِعْل الْمَعْلُوم		active voiceالْفِعْل الْمَعْلُوم		active voiceالْفِعْل الْمَعْلُوم		active voiceالْفِعْل الْمَعْلُوم		active voiceالْفِعْل الْمَعْلُوم			
cool					singularالْمُفْرَد		singularالْمُفْرَد		singularالْمُفْرَد				dualالْمُثَنَّى		dualالْمُثَنَّى				pluralالْجَمْع		pluralالْجَمْع		pluralالْجَمْع			
cool					1st personالْمُتَكَلِّم		2nd personالْمُخَاطَب		3rd personالْغَائِب				2nd personالْمُخَاطَب		3rd personالْغَائِب				1st personالْمُتَكَلِّم		2nd personالْمُخَاطَب		3rd personالْغَائِب			
cool	past (perfect) indicativeالْمَاضِي		m		بَرَّدْتُ‎	barradtu	بَرَّدْتَ‎	barradta	بَرَّدَ	barrada			بَرَّدْتُمَا‎	barradtumā	بَرَّدَا‎	barradā			بَرَّدْنَا‎	barradnā	بَرَّدْتُمْ‎	barradtum	بَرَّدُوا‎	barradū		
cool	past (perfect) indicativeالْمَاضِي		f		بَرَّدْتُ‎	barradtu	بَرَّدْتِ‎	barradti	بَرَّدَتْ‎	barradat			بَرَّدْتُمَا‎	barradtumā	بَرَّدَتَا‎	barradatā			بَرَّدْنَا‎	barradnā	بَرَّدْتُنَّ‎	barradtunna	بَرَّدْنَ‎	barradna		
cool	non-past (imperfect) indicativeالْمُضَارِع الْمَرْفُوع		m		أُبَرِّدُ‎	ʔubarridu	تُبَرِّدُ‎	tubarridu	يُبَرِّدُ‎	yubarridu			تُبَرِّدَانِ‎	tubarridāni	يُبَرِّدَانِ‎	yubarridāni			نُبَرِّدُ‎	nubarridu	تُبَرِّدُونَ‎	tubarridūna	يُبَرِّدُونَ‎	yubarridūna		
cool	non-past (imperfect) indicativeالْمُضَارِع الْمَرْفُوع		f		أُبَرِّدُ‎	ʔubarridu	تُبَرِّدِينَ‎	tubarridīna	تُبَرِّدُ‎	tubarridu			تُبَرِّدَانِ‎	tubarridāni	تُبَرِّدَانِ‎	tubarridāni			نُبَرِّدُ‎	nubarridu	تُبَرِّدْنَ‎	tubarridna	يُبَرِّدْنَ‎	yubarridna		
cool	subjunctiveالْمُضَارِع الْمَنْصُوب		m		أُبَرِّدَ‎	ʔubarrida	تُبَرِّدَ‎	tubarrida	يُبَرِّدَ‎	yubarrida			تُبَرِّدَا‎	tubarridā	يُبَرِّدَا‎	yubarridā			نُبَرِّدَ‎	nubarrida	تُبَرِّدُوا‎	tubarridū	يُبَرِّدُوا‎	yubarridū		
cool	subjunctiveالْمُضَارِع الْمَنْصُوب		f		أُبَرِّدَ‎	ʔubarrida	تُبَرِّدِي‎	tubarridī	تُبَرِّدَ‎	tubarrida			تُبَرِّدَا‎	tubarridā	تُبَرِّدَا‎	tubarridā			نُبَرِّدَ‎	nubarrida	تُبَرِّدْنَ‎	tubarridna	يُبَرِّدْنَ‎	yubarridna		
cool	jussiveالْمُضَارِع الْمَجْزُوم		m		أُبَرِّدْ‎	ʔubarrid	تُبَرِّدْ‎	tubarrid	يُبَرِّدْ‎	yubarrid			تُبَرِّدَا‎	tubarridā	يُبَرِّدَا‎	yubarridā			نُبَرِّدْ‎	nubarrid	تُبَرِّدُوا‎	tubarridū	يُبَرِّدُوا‎	yubarridū		
cool	jussiveالْمُضَارِع الْمَجْزُوم		f		أُبَرِّدْ‎	ʔubarrid	تُبَرِّدِي‎	tubarridī	تُبَرِّدْ‎	tubarrid			تُبَرِّدَا‎	tubarridā	تُبَرِّدَا‎	tubarridā			نُبَرِّدْ‎	nubarrid	تُبَرِّدْنَ‎	tubarridna	يُبَرِّدْنَ‎	yubarridna		
cool	imperativeالْأَمْر		m				بَرِّدْ	barrid					بَرِّدَا‎	barridā							بَرِّدُوا‎	barridū				
cool	imperativeالْأَمْر		f				بَرِّدِي‎	barridī					بَرِّدَا‎	barridā							بَرِّدْنَ‎	barridna				
cool	passive voiceالْفِعْل الْمَجْهُول		passive voiceالْفِعْل الْمَجْهُول		passive voiceالْفِعْل الْمَجْهُول		passive voiceالْفِعْل الْمَجْهُول		passive voiceالْفِعْل الْمَجْهُول		passive voiceالْفِعْل الْمَجْهُول		passive voiceالْفِعْل الْمَجْهُول		passive voiceالْفِعْل الْمَجْهُول		passive voiceالْفِعْل الْمَجْهُول		passive voiceالْفِعْل الْمَجْهُول		passive voiceالْفِعْل الْمَجْهُول		passive voiceالْفِعْل الْمَجْهُول			
cool					singularالْمُفْرَد		singularالْمُفْرَد		singularالْمُفْرَد				dualالْمُثَنَّى		dualالْمُثَنَّى				pluralالْجَمْع		pluralالْجَمْع		pluralالْجَمْع			
cool					1st personالْمُتَكَلِّم		2nd personالْمُخَاطَب		3rd personالْغَائِب				2nd personالْمُخَاطَب		3rd personالْغَائِب				1st personالْمُتَكَلِّم		2nd personالْمُخَاطَب		3rd personالْغَائِب			
cool	past (perfect) indicativeالْمَاضِي		m		بُرِّدْتُ‎	burridtu	بُرِّدْتَ‎	burridta	بُرِّدَ	burrida			بُرِّدْتُمَا‎	burridtumā	بُرِّدَا‎	burridā			بُرِّدْنَا‎	burridnā	بُرِّدْتُمْ‎	burridtum	بُرِّدُوا‎	burridū		
cool	past (perfect) indicativeالْمَاضِي		f		بُرِّدْتُ‎	burridtu	بُرِّدْتِ‎	burridti	بُرِّدَتْ‎	burridat			بُرِّدْتُمَا‎	burridtumā	بُرِّدَتَا‎	burridatā			بُرِّدْنَا‎	burridnā	بُرِّدْتُنَّ‎	burridtunna	بُرِّدْنَ‎	burridna		
cool	non-past (imperfect) indicativeالْمُضَارِع الْمَرْفُوع		m		أُبَرَّدُ‎	ʔubarradu	تُبَرَّدُ‎	tubarradu	يُبَرَّدُ‎	yubarradu			تُبَرَّدَانِ‎	tubarradāni	يُبَرَّدَانِ‎	yubarradāni			نُبَرَّدُ‎	nubarradu	تُبَرَّدُونَ‎	tubarradūna	يُبَرَّدُونَ‎	yubarradūna		
cool	non-past (imperfect) indicativeالْمُضَارِع الْمَرْفُوع		f		أُبَرَّدُ‎	ʔubarradu	تُبَرَّدِينَ‎	tubarradīna	تُبَرَّدُ‎	tubarradu			تُبَرَّدَانِ‎	tubarradāni	تُبَرَّدَانِ‎	tubarradāni			نُبَرَّدُ‎	nubarradu	تُبَرَّدْنَ‎	tubarradna	يُبَرَّدْنَ‎	yubarradna		
cool	subjunctiveالْمُضَارِع الْمَنْصُوب		m		أُبَرَّدَ‎	ʔubarrada	تُبَرَّدَ‎	tubarrada	يُبَرَّدَ‎	yubarrada			تُبَرَّدَا‎	tubarradā	يُبَرَّدَا‎	yubarradā			نُبَرَّدَ‎	nubarrada	تُبَرَّدُوا‎	tubarradū	يُبَرَّدُوا‎	yubarradū		
cool	subjunctiveالْمُضَارِع الْمَنْصُوب		f		أُبَرَّدَ‎	ʔubarrada	تُبَرَّدِي‎	tubarradī	تُبَرَّدَ‎	tubarrada			تُبَرَّدَا‎	tubarradā	تُبَرَّدَا‎	tubarradā			نُبَرَّدَ‎	nubarrada	تُبَرَّدْنَ‎	tubarradna	يُبَرَّدْنَ‎	yubarradna		
cool	jussiveالْمُضَارِع الْمَجْزُوم		m		أُبَرَّدْ‎	ʔubarrad	تُبَرَّدْ‎	tubarrad	يُبَرَّدْ‎	yubarrad			تُبَرَّدَا‎	tubarradā	يُبَرَّدَا‎	yubarradā			نُبَرَّدْ‎	nubarrad	تُبَرَّدُوا‎	tubarradū	يُبَرَّدُوا‎	yubarradū		
cool	jussiveالْمُضَارِع الْمَجْزُوم		f		أُبَرَّدْ‎	ʔubarrad	تُبَرَّدِي‎	tubarradī	تُبَرَّدْ‎	tubarrad			تُبَرَّدَا‎	tubarradā	تُبَرَّدَا‎	tubarradā			نُبَرَّدْ‎	nubarrad	تُبَرَّدْنَ‎	tubarradna	يُبَرَّدْنَ‎	yubarradna		
cool	verbal nounالْمَصْدَر		verbal nounالْمَصْدَر		verbal nounالْمَصْدَر		verbal nounالْمَصْدَر		verbal nounالْمَصْدَر		verbal nounالْمَصْدَر		بَرْد	bard	بَرْد	bard	بَرْد	bard	بَرْد	bard	بَرْد	bard	بَرْد	bard	بَرْد	bard
cool	active participleاِسْم الْفَاعِل		active participleاِسْم الْفَاعِل		active participleاِسْم الْفَاعِل		active participleاِسْم الْفَاعِل		active participleاِسْم الْفَاعِل		active participleاِسْم الْفَاعِل		بَارِد‎	bārid	بَارِد‎	bārid	بَارِد‎	bārid	بَارِد‎	bārid	بَارِد‎	bārid	بَارِد‎	bārid	بَارِد‎	bārid
cool	passive participleاِسْم الْمَفْعُول		passive participleاِسْم الْمَفْعُول		passive participleاِسْم الْمَفْعُول		passive participleاِسْم الْمَفْعُول		passive participleاِسْم الْمَفْعُول		passive participleاِسْم الْمَفْعُول		مَبْرُود‎	mabrūd	مَبْرُود‎	mabrūd	مَبْرُود‎	mabrūd	مَبْرُود‎	mabrūd	مَبْرُود‎	mabrūd	مَبْرُود‎	mabrūd	مَبْرُود‎	mabrūd
cool	active voiceالْفِعْل الْمَعْلُوم		active voiceالْفِعْل الْمَعْلُوم		active voiceالْفِعْل الْمَعْلُوم		active voiceالْفِعْل الْمَعْلُوم		active voiceالْفِعْل الْمَعْلُوم		active voiceالْفِعْل الْمَعْلُوم		active voiceالْفِعْل الْمَعْلُوم		active voiceالْفِعْل الْمَعْلُوم		active voiceالْفِعْل الْمَعْلُوم		active voiceالْفِعْل الْمَعْلُوم		active voiceالْفِعْل الْمَعْلُوم		active voiceالْفِعْل الْمَعْلُوم			
cool					singularالْمُفْرَد		singularالْمُفْرَد		singularالْمُفْرَد				dualالْمُثَنَّى		dualالْمُثَنَّى				pluralالْجَمْع		pluralالْجَمْع		pluralالْجَمْع			
cool					1st personالْمُتَكَلِّم		2nd personالْمُخَاطَب		3rd personالْغَائِب				2nd personالْمُخَاطَب		3rd personالْغَائِب				1st personالْمُتَكَلِّم		2nd personالْمُخَاطَب		3rd personالْغَائِب			
cool	past (perfect) indicativeالْمَاضِي		m		بَرَدْتُ‎	baradtu	بَرَدْتَ‎	baradta	بَرَدَ	barada			بَرَدْتُمَا‎	baradtumā	بَرَدَا‎	baradā			بَرَدْنَا‎	baradnā	بَرَدْتُمْ‎	baradtum	بَرَدُوا‎	baradū		
cool	past (perfect) indicativeالْمَاضِي		f		بَرَدْتُ‎	baradtu	بَرَدْتِ‎	baradti	بَرَدَتْ‎	baradat			بَرَدْتُمَا‎	baradtumā	بَرَدَتَا‎	baradatā			بَرَدْنَا‎	baradnā	بَرَدْتُنَّ‎	baradtunna	بَرَدْنَ‎	baradna		
cool	non-past (imperfect) indicativeالْمُضَارِع الْمَرْفُوع		m		أَبْرُدُ‎	ʔabrudu	تَبْرُدُ‎	tabrudu	يَبْرُدُ‎	yabrudu			تَبْرُدَانِ‎	tabrudāni	يَبْرُدَانِ‎	yabrudāni			نَبْرُدُ‎	nabrudu	تَبْرُدُونَ‎	tabrudūna	يَبْرُدُونَ‎	yabrudūna		
cool	non-past (imperfect) indicativeالْمُضَارِع الْمَرْفُوع		f		أَبْرُدُ‎	ʔabrudu	تَبْرُدِينَ‎	tabrudīna	تَبْرُدُ‎	tabrudu			تَبْرُدَانِ‎	tabrudāni	تَبْرُدَانِ‎	tabrudāni			نَبْرُدُ‎	nabrudu	تَبْرُدْنَ‎	tabrudna	يَبْرُدْنَ‎	yabrudna		
cool	subjunctiveالْمُضَارِع الْمَنْصُوب		m		أَبْرُدَ‎	ʔabruda	تَبْرُدَ‎	tabruda	يَبْرُدَ‎	yabruda			تَبْرُدَا‎	tabrudā	يَبْرُدَا‎	yabrudā			نَبْرُدَ‎	nabruda	تَبْرُدُوا‎	tabrudū	يَبْرُدُوا‎	yabrudū		
cool	subjunctiveالْمُضَارِع الْمَنْصُوب		f		أَبْرُدَ‎	ʔabruda	تَبْرُدِي‎	tabrudī	تَبْرُدَ‎	tabruda			تَبْرُدَا‎	tabrudā	تَبْرُدَا‎	tabrudā			نَبْرُدَ‎	nabruda	تَبْرُدْنَ‎	tabrudna	يَبْرُدْنَ‎	yabrudna		
cool	jussiveالْمُضَارِع الْمَجْزُوم		m		أَبْرُدْ‎	ʔabrud	تَبْرُدْ‎	tabrud	يَبْرُدْ‎	yabrud			تَبْرُدَا‎	tabrudā	يَبْرُدَا‎	yabrudā			نَبْرُدْ‎	nabrud	تَبْرُدُوا‎	tabrudū	يَبْرُدُوا‎	yabrudū		
cool	jussiveالْمُضَارِع الْمَجْزُوم		f		أَبْرُدْ‎	ʔabrud	تَبْرُدِي‎	tabrudī	تَبْرُدْ‎	tabrud			تَبْرُدَا‎	tabrudā	تَبْرُدَا‎	tabrudā			نَبْرُدْ‎	nabrud	تَبْرُدْنَ‎	tabrudna	يَبْرُدْنَ‎	yabrudna		
cool	imperativeالْأَمْر		m				اُبْرُدْ‎	ubrud					اُبْرُدَا‎	ubrudā							اُبْرُدُوا‎	ubrudū				
cool	imperativeالْأَمْر		f				اُبْرُدِي‎	ubrudī					اُبْرُدَا‎	ubrudā							اُبْرُدْنَ‎	ubrudna				
cool	passive voiceالْفِعْل الْمَجْهُول		passive voiceالْفِعْل الْمَجْهُول		passive voiceالْفِعْل الْمَجْهُول		passive voiceالْفِعْل الْمَجْهُول		passive voiceالْفِعْل الْمَجْهُول		passive voiceالْفِعْل الْمَجْهُول		passive voiceالْفِعْل الْمَجْهُول		passive voiceالْفِعْل الْمَجْهُول		passive voiceالْفِعْل الْمَجْهُول		passive voiceالْفِعْل الْمَجْهُول		passive voiceالْفِعْل الْمَجْهُول		passive voiceالْفِعْل الْمَجْهُول			
cool					singularالْمُفْرَد		singularالْمُفْرَد		singularالْمُفْرَد				dualالْمُثَنَّى		dualالْمُثَنَّى				pluralالْجَمْع		pluralالْجَمْع		pluralالْجَمْع			
cool					1st personالْمُتَكَلِّم		2nd personالْمُخَاطَب		3rd personالْغَائِب				2nd personالْمُخَاطَب		3rd personالْغَائِب				1st personالْمُتَكَلِّم		2nd personالْمُخَاطَب		3rd personالْغَائِب			
cool	past (perfect) indicativeالْمَاضِي		m		بُرِدْتُ‎	buridtu	بُرِدْتَ‎	buridta	بُرِدَ	burida			بُرِدْتُمَا‎	buridtumā	بُرِدَا‎	buridā			بُرِدْنَا‎	buridnā	بُرِدْتُمْ‎	buridtum	بُرِدُوا‎	buridū		
cool	past (perfect) indicativeالْمَاضِي		f		بُرِدْتُ‎	buridtu	بُرِدْتِ‎	buridti	بُرِدَتْ‎	buridat			بُرِدْتُمَا‎	buridtumā	بُرِدَتَا‎	buridatā			بُرِدْنَا‎	buridnā	بُرِدْتُنَّ‎	buridtunna	بُرِدْنَ‎	buridna		
cool	non-past (imperfect) indicativeالْمُضَارِع الْمَرْفُوع		m		أُبْرَدُ‎	ʔubradu	تُبْرَدُ‎	tubradu	يُبْرَدُ‎	yubradu			تُبْرَدَانِ‎	tubradāni	يُبْرَدَانِ‎	yubradāni			نُبْرَدُ‎	nubradu	تُبْرَدُونَ‎	tubradūna	يُبْرَدُونَ‎	yubradūna		
cool	non-past (imperfect) indicativeالْمُضَارِع الْمَرْفُوع		f		أُبْرَدُ‎	ʔubradu	تُبْرَدِينَ‎	tubradīna	تُبْرَدُ‎	tubradu			تُبْرَدَانِ‎	tubradāni	تُبْرَدَانِ‎	tubradāni			نُبْرَدُ‎	nubradu	تُبْرَدْنَ‎	tubradna	يُبْرَدْنَ‎	yubradna		
cool	subjunctiveالْمُضَارِع الْمَنْصُوب		m		أُبْرَدَ‎	ʔubrada	تُبْرَدَ‎	tubrada	يُبْرَدَ‎	yubrada			تُبْرَدَا‎	tubradā	يُبْرَدَا‎	yubradā			نُبْرَدَ‎	nubrada	تُبْرَدُوا‎	tubradū	يُبْرَدُوا‎	yubradū		
cool	subjunctiveالْمُضَارِع الْمَنْصُوب		f		أُبْرَدَ‎	ʔubrada	تُبْرَدِي‎	tubradī	تُبْرَدَ‎	tubrada			تُبْرَدَا‎	tubradā	تُبْرَدَا‎	tubradā			نُبْرَدَ‎	nubrada	تُبْرَدْنَ‎	tubradna	يُبْرَدْنَ‎	yubradna		
cool	jussiveالْمُضَارِع الْمَجْزُوم		m		أُبْرَدْ‎	ʔubrad	تُبْرَدْ‎	tubrad	يُبْرَدْ‎	yubrad			تُبْرَدَا‎	tubradā	يُبْرَدَا‎	yubradā			نُبْرَدْ‎	nubrad	تُبْرَدُوا‎	tubradū	يُبْرَدُوا‎	yubradū		
cool	jussiveالْمُضَارِع الْمَجْزُوم		f		أُبْرَدْ‎	ʔubrad	تُبْرَدِي‎	tubradī	تُبْرَدْ‎	tubrad			تُبْرَدَا‎	tubradā	تُبْرَدَا‎	tubradā			نُبْرَدْ‎	nubrad	تُبْرَدْنَ‎	tubradna	يُبْرَدْنَ‎	yubradna		
walk	verbal nounالْمَصْدَر		verbal nounالْمَصْدَر		verbal nounالْمَصْدَر		verbal nounالْمَصْدَر		verbal nounالْمَصْدَر		verbal nounالْمَصْدَر		مَشْي‎	mašy	مَشْي‎	mašy	مَشْي‎	mašy	مَشْي‎	mašy	مَشْي‎	mašy	مَشْي‎	mašy	مَشْي‎	mašy
walk	active participleاِسْم الْفَاعِل		active participleاِسْم الْفَاعِل		active participleاِسْم الْفَاعِل		active participleاِسْم الْفَاعِل		active participleاِسْم الْفَاعِل		active participleاِسْم الْفَاعِل		مَاشٍ‎	māšin	مَاشٍ‎	māšin	مَاشٍ‎	māšin	مَاشٍ‎	māšin	مَاشٍ‎	māšin	مَاشٍ‎	māšin	مَاشٍ‎	māšin
walk	passive participleاِسْم الْمَفْعُول		passive participleاِسْم الْمَفْعُول		passive participleاِسْم الْمَفْعُول		passive participleاِسْم الْمَفْعُول		passive participleاِسْم الْمَفْعُول		passive participleاِسْم الْمَفْعُول		مَمْشِيّ‎	mamšiyy	مَمْشِيّ‎	mamšiyy	مَمْشِيّ‎	mamšiyy	مَمْشِيّ‎	mamšiyy	مَمْشِيّ‎	mamšiyy	مَمْشِيّ‎	mamšiyy	مَمْشِيّ‎	mamšiyy
walk	active voiceالْفِعْل الْمَعْلُوم		active voiceالْفِعْل الْمَعْلُوم		active voiceالْفِعْل الْمَعْلُوم		active voiceالْفِعْل الْمَعْلُوم		active voiceالْفِعْل الْمَعْلُوم		active voiceالْفِعْل الْمَعْلُوم		active voiceالْفِعْل الْمَعْلُوم		active voiceالْفِعْل الْمَعْلُوم		active voiceالْفِعْل الْمَعْلُوم		active voiceالْفِعْل الْمَعْلُوم		active voiceالْفِعْل الْمَعْلُوم		active voiceالْفِعْل الْمَعْلُوم			
walk					singularالْمُفْرَد		singularالْمُفْرَد		singularالْمُفْرَد				dualالْمُثَنَّى		dualالْمُثَنَّى				pluralالْجَمْع		pluralالْجَمْع		pluralالْجَمْع			
walk					1st personالْمُتَكَلِّم		2nd personالْمُخَاطَب		3rd personالْغَائِب				2nd personالْمُخَاطَب		3rd personالْغَائِب				1st personالْمُتَكَلِّم		2nd personالْمُخَاطَب		3rd personالْغَائِب			
walk	past (perfect) indicativeالْمَاضِي		m		مَشَيْتُ‎	mašaytu	مَشَيْتَ‎	mašayta	مَشَى	mašā			مَشَيْتُمَا‎	mašaytumā	مَشَيَا‎	mašayā			مَشَيْنَا‎	mašaynā	مَشَيْتُمْ‎	mašaytum	مَشَوْا‎	mašaw		
walk	past (perfect) indicativeالْمَاضِي		f		مَشَيْتُ‎	mašaytu	مَشَيْتِ‎	mašayti	مَشَتْ‎	mašat			مَشَيْتُمَا‎	mašaytumā	مَشَتَا‎	mašatā			مَشَيْنَا‎	mašaynā	مَشَيْتُنَّ‎	mašaytunna	مَشَيْنَ‎	mašayna		
walk	non-past (imperfect) indicativeالْمُضَارِع الْمَرْفُوع		m		أَمْشِي‎	ʔamšī	تَمْشِي‎	tamšī	يَمْشِي‎	yamšī			تَمْشِيَانِ‎	tamšiyāni	يَمْشِيَانِ‎	yamšiyāni			نَمْشِي‎	namšī	تَمْشُونَ‎	tamšūna	يَمْشُونَ‎	yamšūna		
walk	non-past (imperfect) indicativeالْمُضَارِع الْمَرْفُوع		f		أَمْشِي‎	ʔamšī	تَمْشِينَ‎	tamšīna	تَمْشِي‎	tamšī			تَمْشِيَانِ‎	tamšiyāni	تَمْشِيَانِ‎	tamšiyāni			نَمْشِي‎	namšī	تَمْشِينَ‎	tamšīna	يَمْشِينَ‎	yamšīna		
walk	subjunctiveالْمُضَارِع الْمَنْصُوب		m		أَمْشِيَ‎	ʔamšiya	تَمْشِيَ‎	tamšiya	يَمْشِيَ‎	yamšiya			تَمْشِيَا‎	tamšiyā	يَمْشِيَا‎	yamšiyā			نَمْشِيَ‎	namšiya	تَمْشُوا‎	tamšū	يَمْشُوا‎	yamšū		
walk	subjunctiveالْمُضَارِع الْمَنْصُوب		f		أَمْشِيَ‎	ʔamšiya	تَمْشِي‎	tamšī	تَمْشِيَ‎	tamšiya			تَمْشِيَا‎	tamšiyā	تَمْشِيَا‎	tamšiyā			نَمْشِيَ‎	namšiya	تَمْشِينَ‎	tamšīna	يَمْشِينَ‎	yamšīna		
walk	jussiveالْمُضَارِع الْمَجْزُوم		m		أَمْشِ‎	ʔamši	تَمْشِ‎	tamši	يَمْشِ‎	yamši			تَمْشِيَا‎	tamšiyā	يَمْشِيَا‎	yamšiyā			نَمْشِ‎	namši	تَمْشُوا‎	tamšū	يَمْشُوا‎	yamšū		
walk	jussiveالْمُضَارِع الْمَجْزُوم		f		أَمْشِ‎	ʔamši	تَمْشِي‎	tamšī	تَمْشِ‎	tamši			تَمْشِيَا‎	tamšiyā	تَمْشِيَا‎	tamšiyā			نَمْشِ‎	namši	تَمْشِينَ‎	tamšīna	يَمْشِينَ‎	yamšīna		
walk	imperativeالْأَمْر		m				اِمْشِ‎	imši					اِمْشِيَا‎	imšiyā							اِمْشُوا‎	imšū				
walk	imperativeالْأَمْر		f				اِمْشِي‎	imšī					اِمْشِيَا‎	imšiyā							اِمْشِينَ‎	imšīna				
walk	passive voiceالْفِعْل الْمَجْهُول		passive voiceالْفِعْل الْمَجْهُول		passive voiceالْفِعْل الْمَجْهُول		passive voiceالْفِعْل الْمَجْهُول		passive voiceالْفِعْل الْمَجْهُول		passive voiceالْفِعْل الْمَجْهُول		passive voiceالْفِعْل الْمَجْهُول		passive voiceالْفِعْل الْمَجْهُول		passive voiceالْفِعْل الْمَجْهُول		passive voiceالْفِعْل الْمَجْهُول		passive voiceالْفِعْل الْمَجْهُول		passive voiceالْفِعْل الْمَجْهُول			
walk					singularالْمُفْرَد		singularالْمُفْرَد		singularالْمُفْرَد				dualالْمُثَنَّى		dualالْمُثَنَّى				pluralالْجَمْع		pluralالْجَمْع		pluralالْجَمْع			
walk					1st personالْمُتَكَلِّم		2nd personالْمُخَاطَب		3rd personالْغَائِب				2nd personالْمُخَاطَب		3rd personالْغَائِب				1st personالْمُتَكَلِّم		2nd personالْمُخَاطَب		3rd personالْغَائِب			
walk	past (perfect) indicativeالْمَاضِي		m		—		—		مُشِيَ‎	mušiya			—		—				—		—		—			
walk	past (perfect) indicativeالْمَاضِي		f		—		—		—				—		—				—		—		—			
walk	non-past (imperfect) indicativeالْمُضَارِع الْمَرْفُوع		m		—		—		يُمْشَى‎	yumšā			—		—				—		—		—			
walk	non-past (imperfect) indicativeالْمُضَارِع الْمَرْفُوع		f		—		—		—				—		—				—		—		—			
walk	subjunctiveالْمُضَارِع الْمَنْصُوب		m		—		—		يُمْشَى‎	yumšā			—		—				—		—		—			
walk	subjunctiveالْمُضَارِع الْمَنْصُوب		f		—		—		—				—		—				—		—		—			
walk	jussiveالْمُضَارِع الْمَجْزُوم		m		—		—		يُمْشَ‎	yumša			—		—				—		—		—			
walk	jussiveالْمُضَارِع الْمَجْزُوم		f		—		—		—				—		—				—		—		—			
walk	verbal nounالْمَصْدَر		verbal nounالْمَصْدَر		verbal nounالْمَصْدَر		verbal nounالْمَصْدَر		verbal nounالْمَصْدَر		verbal nounالْمَصْدَر		مَشَاء‎	mašāʔ	مَشَاء‎	mašāʔ	مَشَاء‎	mašāʔ	مَشَاء‎	mašāʔ	مَشَاء‎	mašāʔ	مَشَاء‎	mašāʔ	مَشَاء‎	mašāʔ
walk	active participleاِسْم الْفَاعِل		active participleاِسْم الْفَاعِل		active participleاِسْم الْفَاعِل		active participleاِسْم الْفَاعِل		active participleاِسْم الْفَاعِل		active participleاِسْم الْفَاعِل		مَاشٍ‎	māšin	مَاشٍ‎	māšin	مَاشٍ‎	māšin	مَاشٍ‎	māšin	مَاشٍ‎	māšin	مَاشٍ‎	māšin	مَاشٍ‎	māšin
walk	passive participleاِسْم الْمَفْعُول		passive participleاِسْم الْمَفْعُول		passive participleاِسْم الْمَفْعُول		passive participleاِسْم الْمَفْعُول		passive participleاِسْم الْمَفْعُول		passive participleاِسْم الْمَفْعُول		مَمْشِيّ‎	mamšiyy	مَمْشِيّ‎	mamšiyy	مَمْشِيّ‎	mamšiyy	مَمْشِيّ‎	mamšiyy	مَمْشِيّ‎	mamšiyy	مَمْشِيّ‎	mamšiyy	مَمْشِيّ‎	mamšiyy
walk	active voiceالْفِعْل الْمَعْلُوم		active voiceالْفِعْل الْمَعْلُوم		active voiceالْفِعْل الْمَعْلُوم		active voiceالْفِعْل الْمَعْلُوم		active voiceالْفِعْل الْمَعْلُوم		active voiceالْفِعْل الْمَعْلُوم		active voiceالْفِعْل الْمَعْلُوم		active voiceالْفِعْل الْمَعْلُوم		active voiceالْفِعْل الْمَعْلُوم		active voiceالْفِعْل الْمَعْلُوم		active voiceالْفِعْل الْمَعْلُوم		active voiceالْفِعْل الْمَعْلُوم			
walk					singularالْمُفْرَد		singularالْمُفْرَد		singularالْمُفْرَد				dualالْمُثَنَّى		dualالْمُثَنَّى				pluralالْجَمْع		pluralالْجَمْع		pluralالْجَمْع			
walk					1st personالْمُتَكَلِّم		2nd personالْمُخَاطَب		3rd personالْغَائِب				2nd personالْمُخَاطَب		3rd personالْغَائِب				1st personالْمُتَكَلِّم		2nd personالْمُخَاطَب		3rd personالْغَائِب			
walk	past (perfect) indicativeالْمَاضِي		m		مَشَيْتُ‎	mašaytu	مَشَيْتَ‎	mašayta	مَشَى	mašā			مَشَيْتُمَا‎	mašaytumā	مَشَيَا‎	mašayā			مَشَيْنَا‎	mašaynā	مَشَيْتُمْ‎	mašaytum	مَشَوْا‎	mašaw		
walk	past (perfect) indicativeالْمَاضِي		f		مَشَيْتُ‎	mašaytu	مَشَيْتِ‎	mašayti	مَشَتْ‎	mašat			مَشَيْتُمَا‎	mašaytumā	مَشَتَا‎	mašatā			مَشَيْنَا‎	mašaynā	مَشَيْتُنَّ‎	mašaytunna	مَشَيْنَ‎	mašayna		
walk	non-past (imperfect) indicativeالْمُضَارِع الْمَرْفُوع		m		أَمْشِي‎	ʔamšī	تَمْشِي‎	tamšī	يَمْشِي‎	yamšī			تَمْشِيَانِ‎	tamšiyāni	يَمْشِيَانِ‎	yamšiyāni			نَمْشِي‎	namšī	تَمْشُونَ‎	tamšūna	يَمْشُونَ‎	yamšūna		
walk	non-past (imperfect) indicativeالْمُضَارِع الْمَرْفُوع		f		أَمْشِي‎	ʔamšī	تَمْشِينَ‎	tamšīna	تَمْشِي‎	tamšī			تَمْشِيَانِ‎	tamšiyāni	تَمْشِيَانِ‎	tamšiyāni			نَمْشِي‎	namšī	تَمْشِينَ‎	tamšīna	يَمْشِينَ‎	yamšīna		
walk	subjunctiveالْمُضَارِع الْمَنْصُوب		m		أَمْشِيَ‎	ʔamšiya	تَمْشِيَ‎	tamšiya	يَمْشِيَ‎	yamšiya			تَمْشِيَا‎	tamšiyā	يَمْشِيَا‎	yamšiyā			نَمْشِيَ‎	namšiya	تَمْشُوا‎	tamšū	يَمْشُوا‎	yamšū		
walk	subjunctiveالْمُضَارِع الْمَنْصُوب		f		أَمْشِيَ‎	ʔamšiya	تَمْشِي‎	tamšī	تَمْشِيَ‎	tamšiya			تَمْشِيَا‎	tamšiyā	تَمْشِيَا‎	tamšiyā			نَمْشِيَ‎	namšiya	تَمْشِينَ‎	tamšīna	يَمْشِينَ‎	yamšīna		
walk	jussiveالْمُضَارِع الْمَجْزُوم		m		أَمْشِ‎	ʔamši	تَمْشِ‎	tamši	يَمْشِ‎	yamši			تَمْشِيَا‎	tamšiyā	يَمْشِيَا‎	yamšiyā			نَمْشِ‎	namši	تَمْشُوا‎	tamšū	يَمْشُوا‎	yamšū		
walk	jussiveالْمُضَارِع الْمَجْزُوم		f		أَمْشِ‎	ʔamši	تَمْشِي‎	tamšī	تَمْشِ‎	tamši			تَمْشِيَا‎	tamšiyā	تَمْشِيَا‎	tamšiyā			نَمْشِ‎	namši	تَمْشِينَ‎	tamšīna	يَمْشِينَ‎	yamšīna		
walk	imperativeالْأَمْر		m				اِمْشِ‎	imši					اِمْشِيَا‎	imšiyā							اِمْشُوا‎	imšū				
walk	imperativeالْأَمْر		f				اِمْشِي‎	imšī					اِمْشِيَا‎	imšiyā							اِمْشِينَ‎	imšīna				
walk	passive voiceالْفِعْل الْمَجْهُول		passive voiceالْفِعْل الْمَجْهُول		passive voiceالْفِعْل الْمَجْهُول		passive voiceالْفِعْل الْمَجْهُول		passive voiceالْفِعْل الْمَجْهُول		passive voiceالْفِعْل الْمَجْهُول		passive voiceالْفِعْل الْمَجْهُول		passive voiceالْفِعْل الْمَجْهُول		passive voiceالْفِعْل الْمَجْهُول		passive voiceالْفِعْل الْمَجْهُول		passive voiceالْفِعْل الْمَجْهُول		passive voiceالْفِعْل الْمَجْهُول			
walk					singularالْمُفْرَد		singularالْمُفْرَد		singularالْمُفْرَد				dualالْمُثَنَّى		dualالْمُثَنَّى				pluralالْجَمْع		pluralالْجَمْع		pluralالْجَمْع			
walk					1st personالْمُتَكَلِّم		2nd personالْمُخَاطَب		3rd personالْغَائِب				2nd personالْمُخَاطَب		3rd personالْغَائِب				1st personالْمُتَكَلِّم		2nd personالْمُخَاطَب		3rd personالْغَائِب			
walk	past (perfect) indicativeالْمَاضِي		m		—		—		مُشِيَ‎	mušiya			—		—				—		—		—			
walk	past (perfect) indicativeالْمَاضِي		f		—		—		—				—		—				—		—		—			
walk	non-past (imperfect) indicativeالْمُضَارِع الْمَرْفُوع		m		—		—		يُمْشَى‎	yumšā			—		—				—		—		—			
walk	non-past (imperfect) indicativeالْمُضَارِع الْمَرْفُوع		f		—		—		—				—		—				—		—		—			
walk	subjunctiveالْمُضَارِع الْمَنْصُوب		m		—		—		يُمْشَى‎	yumšā			—		—				—		—		—			
walk	subjunctiveالْمُضَارِع الْمَنْصُوب		f		—		—		—				—		—				—		—		—			
walk	jussiveالْمُضَارِع الْمَجْزُوم		m		—		—		يُمْشَ‎	yumša			—		—				—		—		—			
walk	jussiveالْمُضَارِع الْمَجْزُوم		f		—		—		—				—		—				—		—		—			
